【裁判字號】    94,上訴,1273
【裁判日期】    950406
【裁判案由】    違反毒品危害防制條例等
【裁判全文】
臺灣高等法院臺南分院刑事判決        94年度上訴字第1273號
上  訴  人
即  被  告  乙○○
                    八號（現另案於臺灣臺南監獄臺南分監執
指定辯護人  本院公設辯護人  甲○○
上列上訴人因違反毒品危害防制條例等案件，不服臺灣臺南地方
法院92年度訴字第242號中華民國94年9月7日第一審判決（起訴
案號：臺灣臺南地方法院檢察署91年度偵字第4584號；暨臺灣高
雄地方法院檢察署檢察官移送併辦；93年度偵字第8901號、9275
號、第1551號【併案Ｃ】；93年度偵字第12627號【併案Ｄ】；
93年度偵字第24212號、94年度偵字第921號【併案Ｅ】；94 年
度偵字第7231號【併案Ｆ】；93年度偵字第24809、8931、8932
號【併案Ｇ】），提起上訴，本院判決如下：
    主  文
上訴駁回。
    事  實
一、乙○○前於民國八十六年間因犯竊盜罪，經臺灣高雄地方法
    院以八十六年易字第七０一六號判決有期徒刑十月，嗣臺灣
    高等法院高雄分院以八十七年度上易字第四十一號判決駁回
    上訴而確定，而於八十八年三月十八日執行完畢。
二、乙○○與同居女友潘怡潔均染有施用毒品海洛因與安非他命
    之惡習，乙○○為籌資購買毒品供己施用，竟基於販賣第一
    級毒品海洛因、第二級毒品安非他命以營利之概括犯意，由
    乙○○以不詳之價格，自九十年間某日起至九十三年七、八
    月間某日止，連續多次在台中、嘉義、高雄等地區，向真實
    姓名年籍均不詳之綽號「大隻狗」、「輝原」之成年男子販
    入不詳數量之海洛因與安非他命等毒品後，除供自己與潘怡
    潔施用外（施用毒品部分經檢察官另案偵查），並將海洛因
    以每包新臺幣（下同）五百元、安非他命以每半錢二千元、
    每兩二萬多元不等之價格出售，交易方式係由購買者撥打潘
    怡潔及乙○○使用之0000000000、000000
    0000、0000000000、0000000000
    、0000000000號行動電話，與乙○○或潘怡潔聯
    絡，約定購買毒品之種類、數量及交易地點，再由乙○○親
    自或委請與之有共同犯意聯絡之潘怡潔、劉柏彰、劉書維、
    劉明全等人前往約定地點交付毒品、收取價金（乙○○以外
    之共犯由臺灣高雄地方法院另案審理中，詳細販賣時間、地
    點、毒品種類、販賣對象、金額、交易方式均如附表二、三
    所示），乙○○每出售五百元海洛因、安非他命分別可賺取
    約一百五十元、一百元之利潤。乙○○與潘怡潔、劉柏彰、
    劉書維、劉明全等人即以此方式共同連續販賣第一級毒品海
    洛因、第二級毒品安非他命數次，乙○○共計販售海洛因得
    款十一萬一千五百元；販賣安非他命得款十萬一千五百元。
    潘怡潔、劉柏彰、劉書維、劉明全等人則藉此獲得免費施用
    之毒品，共同以此牟利。
三、乙○○明知未經許可，不得製造、販賣具有殺傷力之改造槍
    枝及子彈，竟與陳明清、劉柏彰、許裕隆、劉坤東（上述四
    人亦另案經臺灣高雄地方法院審理中）共同基於製造手槍及
    子彈，且將之販賣圖利之概括犯意聯絡，自九十一年初某日
    起至九十三年十一月二十日左右止，陸續自高雄市○○區○
    ○路上之華山玩具店或其他不詳店名模型槍店，以每枝四千
    至五千元之代價，購得道具、玩具槍枝或模型子彈後，單獨
    或夥同陳明清、劉柏彰、許裕隆、劉坤東等人，分別在附表
    四所示之處所，共同以該附表四所示之改造原料、零件及工
    具，改造零件，並仿購入之道具槍槍管模型而製造槍管或改
    造、車通槍管，再將該等製造或經改造、車通完成之零件、
    槍管裝置於其所改造之槍枝上等方式，連續改造（製造）成
    具有殺傷力且可發射子彈之改造槍枝。又共同以銅條研磨後
    裝在模型子彈彈殼之上成為金屬彈頭，並加裝火藥、底火於
    彈殼等方式，而連續製造子彈數顆。其中附表四編號二【丙
    】、編號四【丙】、編號五【丙】所示之手槍及附
    表四編號二【丙、】、編號三【丙】、編號五【丙
    】之子彈，及附表五所示改造手槍及子彈，經改造成具有
    殺傷力且可發射子彈之改造手槍及具有殺傷力之子彈，附表
    四編號一、編號二【丙】、編號三【丙】、編號四【丙
    】之槍枝，因無法供擊發子彈或使發射子彈之動能具有殺
    傷力而未完成改造（未遂）。改造完成之槍彈，乙○○隨即
    連續於附表五所示之時地販賣手槍、子彈多次（販賣之時間
    、地點及對象暨數量均詳如附表五所示）。
四、嗣乙○○先後多次於附表六編號一至十所示時、地為警查獲
    ，並扣得該附表上述編號所示之物品而次第查獲上情。
五、案經臺南縣警察局永康分局報請臺灣臺南地方法院檢察署檢
    察官偵查起訴，及臺灣高雄地方法院檢察署檢察官移請併案
    審理。
    理  由
壹、有罪部分
甲、證據能力方面
    本件被告乙○○及其指定辯護人，對於被告以外之人於審判
    外之陳述，或未於言詞辯論終結前聲明異議，或明確同意引
    用為本件之證據資料（見本院上訴卷第一三一頁），本院審
    酌上開陳述，認採為證據為適當，依刑事訴訟法第一百五十
    九條之五第一、二項之規定，該等被告以外之人於審判外之
    陳述應認為有證據能力。
乙、認定犯罪事實所憑證據及理由
一、販賣第一級毒品海洛因、第二級安非他命部分：
（一）訊據上訴人即被告乙○○對於上揭販賣第一級毒品海洛因
      及第二級安非他命之犯行於原審及本院審理時（見本院上
      訴卷第一三二頁至第一三八頁）均坦認不諱，核與附表二
      、三「證據欄」所示多位證人所述撥打上述電話與被告或
      潘怡潔聯絡，並由被告或潘怡潔、劉柏彰、劉書維、劉明
      全等人交付第一級毒品海洛因或第二級毒品安非他命等情
      大致相符；亦與附表二、三「證據欄」所示通訊監察作業
      報告表內載監聽譯文顯示該等附表所示之購買毒品者撥打
      被告或潘怡潔行動電話後，聯繫交易毒品之情節吻合；此
      外，並有附表一編號一(一)(二)所示之毒品及編號二、二之１
      、二之２被告所有供販賣毒品使用之物品扣案，及附表六
      「扣押地點欄」所示之現場相片、扣押筆錄及扣押物品目
      錄表在卷可考，被告自白核與事實相符，堪以信實。
（二）按刑法之共同正犯，除同謀犯僅以其參與犯罪之謀議為其
      犯罪構成要件外，一般共同正犯，係採客觀主義，以共同
      實施構成犯罪事實之行為為成立要件，共犯相互間，若有
      共同實施犯罪行為之意思，雖祇分擔一部分行為，仍應就
      全部犯罪事實共同負責；又按以自己共同犯罪之意思，事
      先同謀，而由其中一部分人實施犯罪之行為，為共同正犯
      。又共同實施犯罪行為，在合同意思範圍內，相互利用他
      人之行為，以達其犯罪之目的，原不必每一階段均參與，
      祇須分擔犯罪行為之一部，即應對於全部所發生之結果共
      同負責而共同正犯之意思聯絡，不限於事前有所協議，於
      行為當時，基於相互之認識，以共同犯罪之意思參與者，
      亦無礙於共同正犯之成立，此有最高法院八十九年度臺上
      字第二五三一號、九十三年度臺上字第三三三二號判決意
      旨可資參照。再者按刑法共同正犯係二人以上共同實施犯
      罪行為者，主觀要件上必須有共同犯罪之意思，但意思聯
      絡不以在實施行為前已存在為必要，事前雖無意思聯絡，
      而於犯罪實行之中或已實行一部之後始發生共同實行之意
      思者，仍不失為意思之聯絡，而客觀要件必須有共同實行
      行為，亦即必須分擔於犯罪構成要件之行為。然幫助犯則
      指以幫助他人犯罪之意思，而參與犯罪構成要件以外之行
      為；而販賣毒品之構成要件行為無非為磋商價額、交付毒
      品、及收受價款。經查：
（１）證人潘怡潔於警詢時即供承附表二、三所示之購買毒品者
      ，係撥打其使用之0000000000、000000
      0000號行動電話，或乙○○所有之00000000
      00、0000000000號行動電話，約定購買毒品
      數量及地點後，由乙○○親自或指示伊或劉柏彰、劉書維
      、劉明全等人交付毒品海洛因或安非他命予購買者，並具
      體敘明其與乙○○在電話中所講的「鹹的」是指第一級毒
      品海洛因，「甜的」是指第二級毒品安非他命，「一張」
      就是購買一千元，「五啦」就是購買五百元等語（見警五
      卷第四至八頁），核與通訊監察作業報告表內載監聽譯文
      顯示潘怡潔接聽行動電話並與來電者聯繫交易毒品之情節
      相符，且潘怡潔於臺灣高雄地方法院檢察署檢察官偵訊時
      另供稱：伊與乙○○經濟來源靠販賣毒品所得，乙○○每
      個月給伊一萬元生活費等語（偵四卷第四十四頁）。
（２）證人蘇書宏於臺灣高雄地方法院審理時，即明確證述向潘
      怡潔購買毒品（見本院卷二第七十三頁）。被告於臺灣高
      雄地方法院九十三年度訴字第一一六０號案件審理中以證
      人身份具結證稱：潘怡潔如果接到電話會幫忙轉達購買毒
      品之數量、種類及交貨地點，轉達次數超過十通等語（見
      本院卷二第八十頁、八十五頁）。
（３）證人劉明全於警詢時供承自九十三年初起，即幫被告乙○
      ○將第二級毒品安非他命送至磚仔窯予購買毒品者，並將
      收取而得之現金交付被告乙○○數次等語（警九卷第十九
      、二十頁；偵八卷第一七０頁）。
（４）綜上，潘怡潔、劉柏彰、劉書維、劉明全等人確實參與轉
      交毒品海洛因及金錢等販賣毒品犯罪構成要件之行為，其
      等與被告確係販賣毒品海洛因與安非他命之共同正犯無訛
      。潘怡潔、劉柏彰於原審作證時否認有與被告共同販賣毒
      品之行為，及被告辯稱其係單獨販賣毒品海洛因或安非他
      命云云，均係卸責及迴護之詞，俱無足取。
（三）被告於原審審理時另自承其每出售五百元海洛因約可賺取
      一百五十元利潤，安非他命則是每販賣五百元約可獲利一
      百元等語（見原審卷三第一一九頁），是本件被告乙○○
      與附表二、三所示之人交易毒品，有營利意圖甚明。
（四）併此敘明部分：
（１）販賣毒品海洛因部分：
（I）販賣予張家龍部分（附表二編號二）：併案意旨誤繕為「
      張家榮」。
（II）販賣予王漢逸部分（附表二編號五）：被告同時販賣海洛
      因、安非他命予王漢逸，每次各一包，均一萬元等情，已
      據證人王漢逸於偵查中結證明確，核與被告於警詢時供承
      同時販賣海洛因與安非他命予王漢逸等語相符（見偵九卷
      第十六頁）。故被告於原審審理時辯稱其僅販賣毒品海洛
      因予王漢逸，並未販售安非他命予王漢逸云云，尚無可採
      。
（III）販賣予劉彥良部分（附表二編號十二）：被告於原審審理
      時堅稱僅販賣毒品海洛因予劉彥良一次，而證人劉彥良於
      警詢中所為「向乙○○購買海洛因很多次，已忘記購買幾
      次」之陳述，過於模糊而不具體。此外，並無其他證據足
      以證明被告有販賣毒品海洛因予劉彥良超過一次之事實，
      自應從嚴認定被告僅出售海洛因予劉彥良一次。
（Ⅳ）證人許裕隆於警詢時供承其曾向被告購買毒品海洛因一次
      （警六卷第二十四頁），然被告堅詞否認有販賣毒品海洛
      因或安非他命予許裕隆之犯行，且被告對於本件起訴及併
      辦之多次販賣毒品犯行全部坦承，當無否認此次販賣毒品
      之必要。此外，亦無其他證據足以佐證該證人所為陳述之
      真實性，是此部分尚不足以證明被告犯罪，附此敘明。
（２）販賣毒品安非他命部分：
（I）販賣予李家豪部分（附表三編號五）：被告雖於原審審理
      時供稱其係於九十三年二、三月販賣毒品予李家豪，惟證
      人潘怡潔與李家豪一致證稱李家豪係自九十二年底向被告
      乙○○購買毒品，而被告販賣毒品之對象高達十餘人，時
      間相隔長達數年，其對於交易之確切時間，極可能產生混
      淆或誤認，是應以上開證人先後一致之陳述，較為可採。
（II）販賣予李家鎮部分（附表三編號八）：被告僅自白販賣毒
      品安非他命予李家鎮（見偵九卷第二三頁及原審卷三第九
      十頁、本院上訴卷第一三七頁）），且遍查全卷並無被告
      出售毒品海洛因予李家鎮之證據資料，是併案意旨認被告
      出售予李家鎮者為第一級毒品海洛因，顯係第二級毒品安
      非他命之誤繕，附此敘明。
（III）販賣予周黃炳樺部分（附表三編號十三）：證人周黃炳樺
      於警詢時證述其向被告購買之毒品為安非他命，且被告於
      原審及本院審理時，並表示對於證人周黃炳樺警詢時之供
      述，並無意見（見原審卷三第九十三、九十四頁、本院上
      訴卷第一二二頁），而被告販賣毒品之對象高達十餘人，
      時間長達數年，其對於交易之確切細節，極可能產生混淆
      或錯認，業如前述，自應以證人周黃炳樺警詢之明確陳述
      較為可採。被告於本院審理中供稱出售予周黃炳樺之毒品
      為海洛因乙節，應係誤記而無足取。
（五）綜合上開各情，被告乙○○單獨或與潘怡潔、劉柏彰、劉
      書維、劉明全等人共同販賣第一級毒品海洛因予附表二之
      人，販賣第二級毒品安非他命予附表三之人等犯行，堪以
      認定，應依法論科。
二、製造及販賣改造槍彈部分：
（一）訊之被告乙○○對於在附表四所示之時、地單獨或與表列
      共犯改造（製造）槍枝、子彈，及在附表五所示時、地販
      賣改造後之手槍、子彈等事實於原審及本院審理時（見本
      院上訴卷第一三八頁至第一四一頁）均坦認不諱，核與證
      人許裕隆於警詢證述在被告乙○○住處見聞被告乙○○拿
      機械（固定夾、電鑽等物）鑽通鐵管（偵八卷第五十七頁
      ）；證人潘怡潔於警詢中證述見聞被告乙○○在高雄縣阿
      蓮鄉陳明清之住處等地改造及販賣改造手槍、子彈之情吻
      合。而被告於警詢供稱：「（你將改造成功之槍彈與何人
      至何地試射？威力如何？）我和劉柏彰、蔡和家及張簡文
      貴到河濱公園及清水巖山區試射槍枝過，威力不差。」（
      見小港分局二二０七０號警卷第四頁）、「（九十三年九
      月二十八日五時二十分六秒你持手機000000 0000打入蔡
      家和手機0000000000，『乙○○A』東西用好了可以試了
      。『蔡家和B』你東西拿過來我這裡放嘛。A、誰要試。B
      、我明天過去他拿，他也要試。A、我這裡二個用好了就
      先試這二些。B、你要先試嘛。請你詳細說明通話內容意
      思？另九十三年八月二十四日十七時五十三分五十九秒打
      入0000000000向『竹阿』相約於何交易？購買多少毒品？
      ）有這回事，我跟蔡和家說槍枝用好了可以試了，蔡和家
      說你槍要拿來放在我這裡嘛。槍是誰要試，把槍拿過去綽
      號『竹仔』也要試，我這裡二支槍用了就先試這些槍，蔡
      和家問我要先試嗎。」（見小港分局22070號警卷第十四
      頁），足見被告改造手槍完成後，曾經試射過，而且依被
      告所言威力不差，況且被告販賣槍枝予附表五所示之購槍
      者，於購入槍枝後，亦未見向被告要求換槍或退還款項，
      應認被告改造之手槍販賣予附表五編號一至四所示之人，
      均具有殺傷力，實可認定。又雖購槍者僅係綽號「嘉哥」
      '「宗仔」、「白豬」或編號四所示「張弘召」，惟無法
      查證其真實年籍資料，惟按購槍者，因其本身係犯未經許
      可持有改造手槍罪，其交易過程應屬相當秘密，為免身分
      曝光，亦多假名或綽號為之，故而被告雖自白販賣改造手
      槍予上述四人，亦無礙其自白之真實性，此外，並有如附
      表四所示之改造原料、零件、工具及經改造之槍彈扣案可
      佐，暨該附表所列載證據存卷可查，被告製造並販賣改造
      手槍、子彈等犯行亦臻明確，堪以認定。
（二）又證人劉柏彰與許裕隆均供承為被告將改造槍械之工具運
      送至附表四編號五之倉庫內，及分別提供附表四、五所示
      之處所予被告放置改造之槍枝、子彈及改造零件、工具等
      語；且謝坤東與劉柏彰確有於被告改造槍枝、子彈時，為
      被告把風等情，亦據被告與劉柏彰一致供述明確（見警六
      卷第十二、十三、二十三頁、警七卷第二十三頁；偵八卷
      第二十九、五十六、一二六、一二七頁；原審卷二第一六
      七、一六八頁）；證人謝坤東並於警詢時證稱：劉柏彰有
      協助乙○○改造槍枝等語（見警六卷第十九頁）。
（三）綜上，陳明清、劉柏彰、許裕隆、劉坤東確實基於與被告
      共同改造槍枝、販賣手槍及子彈之犯意而為把風、提供改
      造地點等行為，其等與被告乙○○確係改造槍彈之共同正
      犯無訛。劉柏彰、許裕隆於原審審理時均否認參與製造改
      造槍枝之陳述，以及被告附合其等之供詞，亦屬卸責及迴
      護之詞，同無足取。
（四）綜合上開各節，被告乙○○單獨或與陳明清、劉柏彰、許
      裕隆、謝坤東共同改造槍枝、子彈，並將已改造完成之槍
      枝、子彈出售予附表五所示之人等情，堪以認定，應依法
      論科。
丙、論罪科刑之理由
一、販賣毒品部分：
（一）核被告乙○○所為，係犯毒品危害防制條例第四條第一項
      販賣第一級毒品罪、同條例第四條第二項販賣第二級毒品
      罪。
（二）被告與潘怡潔、劉明全、劉柏彰、劉書維，就上開犯行有
      犯意聯絡及行為分擔，均為共同正犯。
（三）被告販賣第一、二級毒品前後持有毒品之低度行為，應為
      販賣之高度行為所吸收，不另論罪。起訴書所載被告另涉
      犯毒品危害防制條例第五條第一項之意圖販賣而持有第一
      級毒品罪之部分，經公訴檢察官於原審當庭陳明此部分已
      經為被告販賣第一級毒品罪名所吸收而不再論罪，故不再
      追訴被告此罪名，併此敘明（見原審卷二第九十一頁）。
（四）被告以同時販賣第一級毒品海洛因、第二級毒品安非他命
      予王漢逸之行為，係一行為同時觸犯二罪名，為想像競合
      犯之關係，應從一重之販賣第一級毒品罪論處。
（五）被告先後多次販賣第一級毒品海洛因、第二級毒品安非他
      命之犯行，時間緊接，犯罪構成要件相同，顯係基於概括
      犯意反覆為之，應依刑法第五十六條連續犯之規定各論以
      一罪，販賣第一級毒品罪之法定本刑為死刑或無期徒刑，
      依法不得加重。販賣第二級毒品本刑為無期徒刑部分，依
      法不得加重外，餘依法加重其刑。
（六）又被告於八十六年間曾犯竊盜罪，經法院判處有期徒刑十
      月，於八十八年三月十八日執行完畢，有臺灣高等法院被
      告全國前案紀錄表附卷可按，其於五年以內再犯本件有期
      徒刑以上之罪，為累犯，除販賣第一級毒品罪之法定本刑
      為死刑或無期徒刑；及販賣第二級毒品本刑為無期徒刑部
      分，依法不得加重外，餘依法加重其刑，並遞加重之。
（七）被告所為附表二編號二至十六所示之販賣第一級毒品海洛
      因、附表三編號二至十四所示之販賣毒品安非他命之犯行
      （即臺灣高雄地方法院檢察署檢察官移送併辦九十二年度
      偵字第一０四四七號、一０四七八號【併案Ａ】、九十二
      年度偵字第一七一八八號【併案Ｂ】以外部分），雖未據
      起訴，然與起訴經論罪科刑部分有連續犯之裁判上一罪關
      係（附表二編號一及附表二編號一），本院自應併予審理
      。
二、改造、販賣槍彈部分：
（一）按行為後，法律有變更者，適用裁判時之法律，但裁判前
      之法律有利於行為人者，適用最有利於行為人之法律，刑
      法第二條第一項定有明文。經查槍砲彈藥刀械管制條例於
      九十四年一月二十六日經總統以華總一義字第０九四００
      ０一０一０一號令增訂第二十條之一條文；刪除第十條、
      第十一條及第十七條條文；並修正第四條、第八條、第十
      六條及第二十條條文，並自九十四年一月二十八日起生效
      （參見修正後同條例第二十五條之規定）。經核修正前同
      條例第十一條第一項關於販賣、製造第四條第一項第一款
      所定其他可發射金屬或子彈具有殺傷力之各式槍砲罪，處
      五年以上有期徒刑，併科一千萬元以下罰金，修正後相關
      規定移至第八條第一項，改處無期徒刑或五年以上有期徒
      刑，併科一千萬元以下罰金；比較新舊法結果，以舊法較
      有利於被告，自應依刑法第二條第一項但書規定，適用舊
      法，即修正前槍砲彈藥刀械管制條例第十一條第一項之規
      定。至於同條例第十二條第一項之製造、販賣子彈罪，則
      未經修正。是核被告之所為，係犯修正前槍砲彈藥刀械管
      制條例第十一條第一項之未經許可販賣可發射子彈具有殺
      傷力之改造手槍罪（以下簡稱販賣改造手槍罪）；及同條
      例第十二條第一項之販賣子彈罪。
（二）被告改造手槍前之持有槍枝主要組成零件行為，為改造手
      槍行為之階段行為；其改造手槍及子彈，以及改造完成後
      之持有改造手槍及子彈等低度行為，復均為販賣之高度行
      為所吸收，均不另論罪。
（三）被告與案外人陳明清、劉柏彰、許裕隆、劉坤東等人間，
      有犯意之聯絡，行為之分擔，俱為共同正犯。
（四）被告係於出售經改造手槍之同時，併同出售改造完成之子
      彈，未曾單獨販賣子彈乙節，已據其供明在卷（原審卷三
      第一二一頁），且並無其他證據足以認定被告曾以二個行
      為分別販賣改造手槍及子彈，應認為被告係以一行為同時
      販賣改造手槍及子彈。其所犯販賣改造手槍及販賣子彈二
      間罪，係一行為觸犯數罪名，屬想像競合犯，應從一重依
      販賣改造手槍罪處斷。
（五）被告多次販賣改造手槍之行為，時間緊接，所犯罪名相同
      ，顯係出於概括之犯意為之，為連續犯，應依刑法第五十
      六條之規定以一罪論，並加重其刑。
（六）又被告有本判決事實欄所述之科刑及執行紀錄，並甫於八
      十八年三月十八日執行完畢，已如前述，其於五年內再犯
      本件有期徒刑以上之罪，為累犯，應依刑法第四十七條之
      規定遞加重其刑。
三、起訴罪名之更正及變更起訴法條之敘明：
（一）據起訴書犯罪事實欄第六、七行所載：「乙○○又自民國
      九十一年四月十五日起，未經許可而持有步槍撞針、具殺
      傷力之改造模型槍、子彈等物」之犯罪事實以觀，檢察官
      係起訴被告未經許可而持有槍枝之主要組成零件、子彈及
      改造手槍等三項罪名，先予敘明。
（二）原起訴書所載被告被訴持有槍砲之主要組成零件罪部分，
      認係涉犯槍砲彈藥刀械管制條例第七條第一項之罪名，應
      係同條例第十三條第四項之誤載；至於被告被訴未經許可
      而持有子彈罪部分，認係涉犯同條例第十條第四項之罪名
      ，亦為該條例第十二條第四項之誤載，均經公訴檢察官當
      庭更正明確（原審卷二第九十一、九十二頁）。
（三）被告除已經被訴之「自九十一年四月十五日起，未經許可
      而持有步槍撞針、具殺傷力之改造手槍、子彈等物」之行
      為（見起訴書犯罪事實欄第六、七行）以外，如附表四、
      五所示之製造、販賣改造手槍及子彈行為，雖均未經起訴
      。惟查本件被告自承其係為了將來改造槍枝而持有槍枝主
      要組成零件（原審卷二第九十四頁），且伊確有製造及持
      有改造手槍及子彈之行為（原審卷二第九十二頁），已足
      認被告被訴之持有槍枝主要組成零件行為，是為改造槍枝
      行為之階段行為；其改造及持有改造手槍及子彈行為，均
      為販賣行為之低度行為，亦如前述。故被告被訴之持有槍
      枝主要組成零件、持有改造手槍及子彈等行為，與其多次
      販賣改造手槍及子彈行為，均有吸收犯之實質上一罪關係
      ，及連續犯之裁判上一罪關係，為起訴效力所及，本院自
      應擴張起訴範圍而併予審理，並變更起訴法條。
四、被告所犯連續販賣第一級毒品、連續販賣第二級毒品及連續
    販賣改造手槍等三罪間，犯意各別、罪質各異，行為互殊，
    犯罪構成要件不同，應分論併罰。
參、不另為無罪部分
    公訴意旨認被告另有持有大麻一袋，而認有販賣此等第二級
    毒品之行為（檢察官僅起訴販賣第一、二級毒品罪）。然查
    被告持有大麻之行為，雖經被告自承在卷，但並無證據顯示
    被告有「販賣」此等毒品之事實。且該種毒品扣案數量甚微
    ，依罪疑唯輕之經驗法則，應認被告持有該等大麻，係供己
    吸食所用，而與被訴販賣行為無涉，被告此部分被訴販賣（
    大麻）事實，應認不能證明犯罪，然公訴意旨既認為此部分
    與前揭連續販賣第二級毒品安非他命部分，有連續犯之裁判
    上一罪關係，爰不另為無罪判決之諭知。
肆、本院經查：
一、原審以被告罪證明確，因予適用毒品危害防制條例第四條第
    一項、第二項、第十八條第一項前段、第十九條第一項，修
    正前槍砲彈藥刀械管制條例第十一條第一項、現行同條例第
    十二條第一項，刑法第十一條前段、第二條第一項但書、第
    二十八條、第五十六條、第五十五條、第四十七條、第三十
    七條第一項、第四十二條第三項、第五十一條第四款、第八
    款、第三十八條第一項第一款、第二款規定，並爰審酌被告
    恣意連續販賣第一、二級毒品及改造槍彈，嚴重危害社會秩
    序及安全，且犯罪時間甚久，販賣對象甚眾，並居於涉案共
    犯之主導地位，而為首謀倡議犯罪之人，惡性重大，不應輕
    縱，惟嗣後供承全部犯行，犯後態度尚稱良好等一切情狀，
    從重量處被告無期徒刑（連續販賣第一級毒品）、有期徒刑
    十年（連續販賣第二級毒品）、有期徒刑十五年，併科罰金
    新臺幣三十五萬元（共同連續未經許可，販賣可發射子彈具
    有殺傷力之槍枝）。並就宣告無期徒刑部分，併宣告褫奪公
    權終身，及諭知罰金刑易服勞役之折算標準，暨依刑法第五
    十一條第四款、第八款，諭知應執行無期徒刑及褫奪公權終
    身，以示儆懲。
二、沒收（詳見附表一）：
（一）販賣毒品部分：
（１）附表一編號一所示之物均為查獲之毒品海洛因、安非他命
      ，應依毒品危害防制條例第十八條第一項前段之規定沒收
      銷燬之（其中毒品之包裝物【含一般夾鍊袋及玻璃錐瓶】
      ，及內摻海洛因之香煙，因有海洛因或安非他命黏附其上
      ，已無法分離，附合為毒品海洛因或安非他命之一部分，
      應併予沒收銷燬）。
（２）附表一編號二、二之１、二之２所示之物，係被告所有供
      販賣第一、二級毒品所用之物，已據其供承在卷，均應依
      毒品危害防制條例第十九條第一項之規定宣告沒收（該等
      物品既經扣押，即無全部或一部不能沒收之問題，自無併
      諭知不能沒收時追徵價額或以其財產抵償之必要）。
（３）附表一編號五、六為分別為被告販賣第一級毒品海洛因、
      第二級毒品安非他命所得金額，雖未據扣案，仍應依毒品
      危害防制條例第十九條第一項之規定宣告沒收之，如全部
      或一部不能沒收時，以其財產抵償之（應沒收物為金錢，
      即無追徵價額之問題）。
（４）附表一編號七所示之現金、吸食器、帳單、奶瓶、葡萄糖
      、針筒、酒精燈、行動電話、車牌等物品，均非違禁物，
      或經被告否認為其販賣毒品所用，亦無證據可資證明該等
      現金確係被告販賣毒品所得之物；或雖屬被告所有之物，
      然與被告所犯本件販賣毒品行為無關；或已得證明並非被
      告所有之物，均不併宣告沒收（個別不予沒收之理由詳附
      表一編號七各欄之記載）。至於該編號所示扣案之大麻一
      包（淨重三點一四公克），雖屬查獲之毒品，但與被告販
      賣毒品之行為無涉（理由詳後），亦不併予沒收。
（二）改造及販賣槍彈部分：
（１）附表一編號三所示之具殺傷力之改造手槍及子彈，均為違
      禁物，均依刑法第三十八條第一項第一款宣告沒收。
（２）附表一編號四所示之未經改造為具有殺傷力前之槍枝、子
      彈，以及槍枝零件暨改造工具，均為被告所有供其改造槍
      枝、子彈預備或使用之物，併依刑法第三十八條第一項第
      二款宣告沒收。
（３）附表一編號七所示之改造貝瑞塔手槍一枝，於經內政部警
      政署刑事警察局試射時，因該槍管為塑膠材質，無法承受
      子彈爆炸之高壓而爆裂，有該局槍彈鑑定書一份在卷可稽
      （見附表二編號二「證據欄」所示），揆諸最高法院九十
      二年度台上字第一五八九號判決：「槍砲彈藥刀械管制條
      例所謂『殺傷力』，係指槍砲在正常使用狀態下具有發射
      子彈或金屬而可穿入人體皮肉層之動能者而言。玩具手槍
      經刑事警察局試射結果，因子彈爆炸高壓，造成槍管爆裂
      ，無法再供擊發子彈使用，其鑑定結果，不足據為認定該
      玩具手槍具有殺傷力之憑據；又該玩具手槍之槍管已爆裂
      ，無法證明在正常狀態下可擊發子彈或金屬並能穿透人體
      皮肉層，此外無其他確切證據可資證明，自不能臆測其具
      有殺傷力」之意旨，應認該手槍不具殺傷力，故不諭知沒
      收，併此敘明。
三、本院經核，原判決認事用法，均無違誤，量刑亦稱妥適。上
    訴意旨請求本院從輕量刑云云。然查被告所犯上開數罪，均
    屬重罪，其對社會造成之危害甚鉅，而均係反覆實施犯罪，
    惡性重大，足見被告有應與社會隔離之重大因素，原判決審
    酌此情，而就被告所犯上開三罪，應執行無期徒刑，本院認
    原判決量刑，符合罪刑相當原則，並無不當。被告上訴意旨
    ，請求再予減輕其刑，核無理由，應予駁回。
伍、無從併案部分【臺灣高雄地方法院檢察署檢察官九十四年度
    偵字第二八五四四號、第二八五四五號（併案Ａ）、同檢察
    署九十五年度偵字第一一九九號（併案Ｂ）】：
一、併案意旨認司法警察在附表六編號十一至十三所示時、地查扣之
    毒品海洛因與安非他命係被告乙○○意圖販賣而持有之毒品
    等語，因認被告乙○○此部分涉犯毒品危害防制條例第五條
    第一項之意圖販賣而持有毒品罪嫌，而與本案經起訴部分有
    連續犯之裁判上一罪關係。
二、併案意旨認被告乙○○涉有上開罪嫌，無非以被告在遭查獲
    之毒品及現金數量非少為論罪之憑據。訊之被告對於司法警
    察在附表六編號十一至十三所示時、地查扣之現金十二萬五百元
    及毒品海洛因、安非他命為其所有等情，固供承不諱，惟堅
    決否認其係基於販賣之意思而購入該等毒品，辯稱：毒品是
    伊買來自己施用，現金是其所有預備租車使用，伊沒有要販
    賣該部分毒品，該等現金也不是販賣毒品所得等語。經查：
（一）本件被告於附表六編號十一至十三所載時地遭查獲之毒品安非
      他命數量極微（毛重僅零點五公克）顯不足以供販賣所用
      。至於查獲之毒品海洛因，經法務部調查局檢驗結果，其
      中三包含第一級第六項毒品海洛因成分（合計淨重四四點
      八五公克，包裝重一點九四公克，純度百分之二十一點八
      五，純質淨重為九點八公克），另二包未發現含法定毒品
      成份（合計淨重二點零八公克，包裝重零點九二公克），
      此有法務部調查局九十二年九月十日調科壹字第二二００
      一五九三三號鑑定通知書在卷可稽（見原審卷一第九十五
      頁）。據此觀之，檢察官認為被告持有之毒品海洛因達四
      十四點八五公克，數量非微，固非無見，然究難僅憑此等
      持有毒品行為，率爾認定被告有持以販賣之意圖。
（二）毒品固為市場交易價格高昂之物品，然現金本即具有高度
      市場流通性之貨幣，非可謂凡身上帶有大量現金之吸食毒
      品者，即可推認其有販賣毒品之意思，是縱然被告於為警
      查獲時，於其身體查扣得現金十二萬零五百元（附表六編
      號十二），亦難僅憑此即遽然認定其必有販賣毒品之意思
      。
（三）況被告於八十七年起迄九十一年間，及九十二年七月間至
      九十三年八月四日間，曾因施用第一級毒品海洛因、第二
      級毒品安非他命之犯行，分經臺灣高雄地方法院裁定送觀
      察、勒戒及本院判處有期徒刑在案，有該法院九十一年度
      毒聲字第三九七二號裁定及本院九十四年度訴字第七０七
      號判決在卷可稽（見偵一卷第六十一頁）。是被告確有施
      用毒品海洛因及安非他命之惡習，其辯稱所持有之上開毒
      品僅係供己施用，並非用以販賣乙節，尚非無稽。
（四）證人鄭義龍於警詢供稱，在其身上查扣之附表六編號十三之
      毒品海洛因是被告在其租住處忘了拿的；附表六編號十一
      之毒品海洛因是伊與乙○○一起吸食完後忘記帶走的，附
      表六編號十一之不明藥丸三十顆是其所有以供化解海洛因
      毒性所用等語（原審卷一第一一六、一一八頁），再於原
      審具結證述：附表六編號十三之毒品海洛因及安非他命乃伊
      與被告共同施用後所剩，因趕著出門，故伊將之放在一起
      等語（見原審卷二第一五四至一五五頁）。是被告所辯，
      尚屬有據，堪以憑信。
三、綜上，檢察官此移送併案部分，尚不足以證明被告犯罪，與
    本案前開論罪科刑部分顯然欠缺裁判上一罪之連續犯關係，
    應退回原併辦單位另為適宜之處理。
陸、據上論結，應依刑事訴訟法第368條，判決如主文。
本案經檢察官邱克斌到庭執行職務。
中    華    民    國    95    年    4     月    6     日
                  刑事第二庭    審判長法  官  葉居正
                                      法  官  莊俊華
                                      法  官  吳森豐
以上正本證明與原本無異。
如不服本判決，應於收受本判決後十日內向本院提出上訴書狀。
其未敘述上訴理由者並得於提起上訴後十日內向本院補提理由書
狀（均須按他造當事人之人數附繕本）「切勿逕送上級法院」。
                                      書記官  李梅菊
中    華    民    國    95    年    4     月    6     日
附錄本件論罪科刑法條：
毒品危害防制條例第四條第一項
製造、運輸、販賣第一級毒品者，處死刑或無期徒刑；處無期徒
刑者，得併科新台幣一千萬元以下罰金。
毒品危害防制條例第四條第二項
製造、運輸、販賣第二級毒品者，處無期徒刑或七年以上有期徒
刑，得併科新台幣七百萬元以下罰金。
修正前槍砲彈藥刀械管制條例第十一條第一項
未經許可，製造、販賣或運輸第四條第一項第一款所稱其他可發
射金屬或子彈具有殺傷力之各式槍砲者，處五年以上有期徒刑，
併科新台幣一千萬元以下罰金。
槍砲彈藥刀械管制條例第十二條第一項
未經許可，製造、販賣或運輸子彈者，處一年以上七年以下有期
徒刑，併科新台幣五百萬元以下罰金。
附表一（沒收物附表）：
┌──┬───────────────────┬───────────┐
│編號│沒收物品                              │沒收依據              │
├──┼───────────────────┼───────────┤
│一  │(一)第一級毒品：                        │均為查獲之毒品，應依毒│
│    │Ａ.海洛因四十九包（附表六編號一，合 │品危害防制條例第十八條│
│    │   計淨重二九點八六公克）             │第一項前段沒收銷毀之（│
│    │Ｂ.海洛因三小包及摻海洛因香煙一支（附 │毒品初步檢驗報告單、法│
│    │   表六編號五，海洛因合計淨重三點 │務部調查局鑑定通知書、│
│    │   一五公克）                         │毒品檢驗報告、內政部警│
│    │Ｃ.含摻有海洛因香煙一支（附表六編號八 │政署刑事警察局鑑驗通知│
│    │   ）                               │書，見警一卷第三二、三│
│    ├───────────────────┤三、三四頁；偵一卷第一│
│    │(二)第二級毒品：                        │九頁；偵四卷第三八、四│
│    │Ａ.安非他命二包（附表六編號一，安非 │０頁；原審卷一第九五、│
│    │   他命合計淨重二點七九公）           │一三０、一五八頁）    │
│    │Ｂ.安非他命一包（附表六編號二，含袋 │                      │
│    │   重０點七公克）                     │                      │
│    │Ｃ.含安非他命之玻璃錐瓶一個（附表六編 │                      │
│    │   號三，總淨重五三點五八公克）     │                      │
│    │Ｄ.安非他命六小包（附表六編號五，淨 │                      │
│    │   重九點三公克）                     │                      │
│    │Ｅ.安非他命一包（附表六編號七，毛重 │                      │
│    │   ０點０一公克）                     │                      │
│    │                                      │                      │
├──┼───────────────────┼───────────┤
│二  │Ａ.行動電話二支及黑色皮包一個（附表六 │供被告販賣毒品海洛因及│
│    │   編號一）                       │安非他命所用之物（被告│
│    │Ｂ.電子磅秤一臺、夾鏈袋【大：九十二個 │自白：警一卷第七、八頁│
│    │   、中：十五個、小：一百三十七個】、 │、警六卷第四頁、偵八卷│
│    │   綠色手提包一個、鐵盒一個（附表六編 │第二九頁、原審卷三第一│
│    │   號二）                     │二三、一二六至一二八頁│
│    │Ｃ.磅秤二臺（附表六編號六）         │），均應依毒品危害防制│
│    │Ｄ.夾鏈袋五小包及夾鏈袋五個           │條例第十九條沒收。該等│
│    │   （附表六編號七）               │物品既經扣押，即無全部│
│    │Ｅ.夾鏈袋一包及行動電話二支（附表六編 │或一部不能沒收之問題，│
│    │   號八）                         │自無併諭知不能沒收時追│
│    │Ｆ.行動電話二支（附表六編號九）   │徵價額或以其財產抵償之│
│    │                                      │必要。                │
├──┼───────────────────┼───────────┤
│二之│毒品海洛因夾鏈袋二個（附表六編號九）│販賣海洛因所用之物；餘│
│１  │                                      │同上。                │
├──┼───────────────────┼───────────┤
│二之│安非他命玻璃管一支（附表六編號九）  │販賣安非他命所用之物；│                      │
│２  │                                      │餘同上。              │
├──┼───────────────────┼───────────┤
│三  │Ａ.轉輪手槍掌心雷一枝、轉輪手槍子彈十 │為違禁物，依刑法第三十│
│    │   五顆及九釐米子彈半成品八顆（附表六 │八條第一項第一款宣告沒│
│    │   編號三【(甲)】）               │收（內政部警政署刑事警│
│    │Ｂ.改造手槍一枝、制式霰彈子彈一顆及制 │察局槍彈鑑定書，見偵一│
│    │   式子彈三顆（附表六編號八）   │卷第二九至四二頁、偵八│
│    │Ｃ.改造子彈一顆（附表六編號九【(丙)】 │卷第一三０至一三七頁、│
│    │Ｄ.改造手槍一枝（附表六編號十）     │一四二至一四六頁；被告│
│    │（上述物品均具殺傷力）                │供述，見原審卷三第一一│
│    │                                      │三頁）                │
├──┼───────────────────┼───────────┤
│四  │Ａ. 改造槍管三枝、九釐米子彈半成品四顆│為被告改造槍、彈使用或│
│    │、子彈彈殼半成品十五顆、子彈彈頭半成品│預備之物，依刑法第三十│
│    │十顆、轉輪手槍彈殼四十一顆、底火五盒、│八條第一項第二款沒收（│
│    │轉輪手槍擊錘半成品一支、撞針一支、子彈│內政部警政署刑事警察局│
│    │半成品三顆、火藥二包、車床一臺（含發電│槍彈鑑定書，見偵一卷第│
│    │器）、銼刀七把、砂輪機一臺、固定夾一支│二九至四二頁、偵八卷第│
│    │、鉗子一支、黑色皮包一個（附表六編號三│一三０至一三七頁；被告│
│    │【(乙)(丙)】至）                  │自白，見警六卷第四、五│
│    │Ｂ.桌曆一本（附表六編號四）         │頁、偵八卷第二九頁；被│
│    │Ｃ. 瓦斯空氣Ｍ十六型長槍一枝、鋼珠一瓶│告供述，見原審卷三第一│
│    │  、CO2鋼瓶十五瓶（附表六編號五 │二三至一二八頁）      │
│    │  ）                                  │                      │
│    │Ｄ. 空氣霰彈槍一枝、電子游標尺一支、砂│                      │
│    │  輪片一包（附表六編號六）      │                      │
│    │Ｅ.改造雙管霰彈獵槍一枝、改造子彈六顆 │                      │
│    │   、滑套一個、彈簧六條、彈匣二個、小 │                      │
│    │  型電動車床一臺、半成品改造手槍二枝、│                      │
│    │砂紙五張、改造槍械工具一盒（附表六編號│                      │
│    │七）                │                      │
│    │Ｆ. 彈匣一個、車刀九支、鑽頭二十支、銅│                      │
│    │五支、固定夾二個、電烙鐵一支、活動扳手│                      │
│    │一支、六角扳手八支、鋁片八支、砂輪片四│                      │
│    │  片（附表六編號八│                      │
│    │   ）                                 │                      │
│    │Ｇ. 改造子彈八顆、改造九０手槍槍管五枝│                      │
│    │、砂輪機二臺、電鑽一臺、手提電磨機一臺│                      │
│    │、固定夾二個、彈匣一個、槍機滑套六個、│                      │
│    │槍管材料三個、游標尺一支、銼刀五支（附│                      │
│    │  表六編號九【(甲)(乙)│                      │
│    │   ）                               │                      │
│    │Ｈ. 改造子彈六顆、改造九二手槍滑套一枝│                      │
│    │  、槍管一枝、彈簧四條（附表六編號十│                      │
│    │  ）                            │                      │
│    │（上述物品均不具殺傷力）              │                      │
├──┼───────────────────┼───────────┤
│五  │十一萬一千五百元金額                  │販賣海洛因所得，若不能│
│    │（未據扣案）                          │沒收，以其財產抵償之  │
│    │                                      │                      │
├──┼───────────────────┼───────────┤
│六  │十萬一千五百元金額                    │販賣安非他命所得，若不│
│    │（未據扣案）                          │能沒收，以其財產抵償之│
│    │                                      │                      │
├──┼───────────┬───────┼───────────┤
│七  │Ａ.現金四萬零一百元（ │被告否認為其販│不沒收之物            │
│    │   附表六編號一）   │賣毒品所得，且│                      │
│    │Ｂ.現金二萬八千元（附 │綜觀全卷，亦無│                      │
│    │   表六編號五）     │證據證明係被告│                      │
│    │Ｃ．大麻一包（附表六編│販賣毒品所得，│                      │
│    │  號一）            │故不沒收。    │                      │
│    │                      │大麻一包，無證│                      │
│    │                      │據證明與販賣行│                      │
│    │                      │為有關，故亦不│                      │
│    │                      │沒收。        │                      │
│    ├───────────┼───────┤                      │
│    │Ａ.安非他命吸食器二個 │雖為被告所有之│                      │
│    │   （附表六編號二） │物，然與被告所│                      │
│    │Ｂ.帳單五張、培寶奶瓶 │犯本件販賣毒品│                      │
│    │   一瓶、葡萄糖三包（ │行為無關，故不│                      │
│    │   附表六編號四 │沒收          │                      │
│    │   ）                 │              │                      │
│    │Ｃ.安非他命玻璃球管吸 │              │                      │
│    │   食器一支、注射針筒 │              │                      │
│    │   一支（附表六編號五 │              │                      │
│    │   ）             │              │                      │
│    │Ｄ.玻璃球管吸食器一支 │              │                      │
│    │   （附表六編號七） │              │                      │
│    │Ｅ.自製酒精燈一個（附 │              │                      │
│    │   表六編號九）     │              │                      │
│    ├───────────┼───────┤                      │
│    │Ａ.行動電話一支、ＴＷ │非被告所有之物│                      │
│    │   Ｔ－五一三車牌一面 │              │                      │
│    │   、已注射針筒二支（ │              │                      │
│    │   附表六編號七 │              │                      │
│    │   ）                 │              │                      │
│    ├───────────┼───────┤                      │
│    │Ａ.改造貝瑞塔手槍一枝 │經試射不具殺傷│                      │
│    │   （附表六編號二） │力            │                      │
└──┴───────────┴───────┴───────────┘
附表二：販賣海洛因部分
┌─┬───┬────┬──────┬───────┬────────┬──────────┐
│編│販賣者│ 購買者 │時間（民國）│交易地點      │販賣毒品之數量及│  證據欄            │
│號│      │        │            │              │金額（新臺幣）  │                    │
├─┼───┼────┼──────┼───────┼────────┼──────────┤
│一│乙○○│林宏陽  │九十年十二月│臺南市○○路四│十次            │１被告原審自白      │
│  │      │        │至九十一年四│八五巷四一弄一│各約一點八公克  │２林宏陽警詢供述（警│
│  │      │        │月二十七日止│０號三樓之九或│各六千元        │  一卷第一六頁）    │
│  │      │        │            │該址樓下      │                │                    │
├─┼───┼────┼──────┼───────┼────────┼──────────┤
│二│乙○○│張家龍  │九十二年三月│高雄縣林園鄉清│三至四次        │１被告警詢、原審之自│
│  │劉柏彰│（併案意│間          │水巖路旁      │每次一小包      │  白（警七卷第九頁；│
│  │劉書維│旨書誤繕│            │              │每次五百元      │  原審卷三第九十八頁│
│  │潘怡潔│為張家榮│            │              │                │  ）                │
│  │      │）      │            │              │                │２張家龍證詞（警七卷│
│  │      │        │            │              │                │  第三十八、三十九頁│
│  │      │        │            │              │                │  ；偵八卷第八十七、│
│  │      │        │            │              │                │  八十八頁）        │
│  │      │        │            │              │                │３潘怡潔證詞（警七卷│
│  │      │        │            │              │                │  第四九頁）        │
│  │      │        │            │              │                │                    │
├─┼───┼────┼──────┼───────┼────────┼──────────┤
│三│乙○○│邱景耀  │九十二年八月│高雄縣林園鄉林│四次            │１被告警詢、原審自白│
│  │      │        │至九十三年五│園北路三六五巷│每次一包二千元  │  （警七卷第八頁、原│
│  │      │        │月間        │一弄四六號邱景│                │  審卷二第九九、一一│
│  │      │        │            │耀家中        │                │  九頁；卷三第九七、│
│  │      │        │            │              │                │  九八頁）          │
│  │      │        │            │              │                │２潘怡潔警詢及偵訊中│
│  │      │        │            │              │                │  結證之證詞（警七卷│
│  │      │        │            │              │                │  第四七頁、偵四卷第│
│  │      │        │            │              │                │  四五頁）          │
│  │      │        │            │              │                │３邱景耀偵訊中之結證│
│  │      │        │            │              │                │  （偵七卷第三頁反面│
│  │      │        │            │              │                │  、高雄地檢九十三年│
│  │      │        │            │              │                │  他字第一六三三號卷│
│  │      │        │            │              │                │  第三二頁）        │
│  │      │        │            │              │                │                    │
├─┼───┼────┼──────┼───────┼────────┼──────────┤
│四│乙○○│鄭義龍  │九十二年十月│鄭義龍住處巷口│二次            │１鄭義龍警詢證詞（偵│
│  │      │        │間          │（高雄市左營區│每次一小包      │  五卷第四頁）      │
│  │      │        │            │保靖街十一號七│各一千元        │２潘怡潔警詢證詞（警│
│  │      │        │            │樓巷口）      │                │  五卷第八、九頁）  │
│  │      │        │            │              │                │３被告原審自白（原審│
│  │      │        │            │              │                │  卷三第九七頁；卷二│
│  │      │        │            │              │                │  第九十八頁）      │
├─┼───┼────┼──────┼───────┼────────┼──────────┤
│五│乙○○│王漢逸  │九十二年十月│１高雄縣林園鄉│二次            │１被告警詢及原審審理│
│  │      │        │間至九十三年│  王漢逸租屋處│各一包一萬元    │  之自白（警八卷第八│
│  │      │        │三月中旬期間│２高雄縣林園鄉│                │  頁；偵九卷第十六頁│
│  │      │        │            │  沿海路中華加│                │  、原審卷三第九八頁│
│  │      │        │            │  油站        │                │  ）                │
│  │      │        │            │              │                │２王漢逸偵訊中結證之│
│  │      │        │            │              │                │  證詞（偵六卷第一六│
│  │      │        │            │              │                │  頁）              │
├─┼───┼────┼──────┼───────┼────────┼──────────┤
│六│乙○○│「禿阿」│九十二年十月│高雄縣林園鄉  │一次            │１潘怡潔警詢、偵訊及│
│  │潘怡潔│        │二十九日七時│              │五百元          │  於原審審理時之證詞│
│  │      │        │五十五分許  │              │                │  （警五卷第八頁、偵│
│  │      │        │            │              │                │  四卷第二五頁、原審│
│  │      │        │            │              │                │  卷二第一六九頁）  │
│  │      │        │            │              │                │２被告原審自白（原審│
│  │      │        │            │              │                │  卷三第九六頁；卷二│
│  │      │        │            │              │                │  第九八頁）        │
│  │      │        │            │              │                │３通訊監察作業報告表│
│  │      │        │            │              │                │  （警五卷第三三頁）│
├─┼───┼────┼──────┼───────┼────────┼──────────┤
│七│乙○○│「蕃薯」│九十二年十月│高雄縣林園鄉  │一次            │１潘怡潔警詢、偵訊及│
│  │潘怡潔│        │二十九日    │              │五百元          │  原審之證詞（警五卷│
│  │      │        │            │              │                │  第八頁、偵四卷第二│
│  │      │        │            │              │                │  五頁；原審卷二第一│
│  │      │        │            │              │                │  六九頁）          │
│  │      │        │            │              │                │２被告原審及本院之自│
│  │      │        │            │              │                │  白（原審卷三第九七│
│  │      │        │            │              │                │  頁；卷二第九八頁）│
│  │      │        │            │              │                │３通訊監察作業報告表│
│  │      │        │            │              │                │  （警五卷第三三頁）│
├─┼───┼────┼──────┼───────┼────────┼──────────┤
│八│乙○○│黃美碧（│九十二年十二│高雄縣林園鄉磚│三至四次        │１被告自白（原審卷二│
│  │      │其中十二│月二十一日至│仔窯          │每次一千元      │  第九十八頁）      │
│  │      │月二十一│九十三年二月│              │                │２黃美碧警詢筆錄（偵│
│  │      │日該次為│間          │              │                │  五卷第二、三頁）  │
│  │      │黃美碧撥│            │              │                │３通訊監察作業報告表│
│  │      │打電話，│            │              │                │  （警四卷第九二頁）│
│  │      │由劉世盛│            │              │                │                    │
│  │      │出面交易│            │              │                │                    │
│  │      │）      │            │              │                │                    │
├─┼───┼────┼──────┼───────┼────────┼──────────┤
│九│乙○○│「阿華」│九十三年一月│高雄縣林園鄉沿│一次            │１被告自白（原審卷二│
│  │潘怡潔│        │十日七時二十│海一路林園汽車│五百元          │  第九十八頁）      │
│  │      │        │三分許      │旅館後面巷內  │                │２潘怡潔警詢陳述（警│
│  │      │        │            │              │                │  五卷第七頁）      │
│  │      │        │            │              │                │３通訊監察作業報告表│
│  │      │        │            │              │                │  （警五卷第二七頁）│
│  ├───┤        ├──────┼───────┼────────┼──────────┤
│  │乙○○│        │九十三年一月│高雄縣林園鄉健│一次            │１潘怡潔警詢證詞（警│
│  │潘怡潔│        │十二日晚間九│佑醫院旁巷口  │五百元          │  五卷第七頁）      │
│  │劉柏彰│        │時五十五分許│              │                │２通訊監察作業報告表│
│  │      │        │            │              │                │（警五卷第三一頁）  │
├─┼───┼────┼──────┼───────┼────────┼──────────┤
│十│乙○○│「格阿」│九十三年一月│高雄縣林園鄉金│一千元          │１被告原審自白（原審│
│  │潘怡潔│        │十二日二十二│潭路段香腸攤旁│                │  卷二第九十八頁）  │
│  │劉明全│        │時五十三分許│              │                │２潘怡潔警詢陳述（警│
│  │      │        │            │              │                │  五卷第八頁）      │
│  │      │        │            │              │                │３通訊監察作業報告表│
│  │      │        │            │              │                │  （警五卷第三一頁）│
├─┼───┼────┼──────┼───────┼────────┼──────────┤
│十一│乙○○│「壁鴻」│九十三年一月│高雄縣林園鄉王│一次            │１被告原審自白（原審│
│  │潘怡潔│        │十三日      │公路段幼稚園旁│五百元          │  卷二第九十八頁）  │
│  │      │        │            │              │                │２潘怡潔警詢筆錄（警│
│  │      │        │            │              │                │  五卷第八頁）      │
│  │      │        │            │              │                │３通訊監察作業報告表│
│  │      │        │            │              │                │  （警五卷第三二頁）│
├─┼───┼────┼──────┼───────┼────────┼──────────┤
│十二│乙○○│劉彥良  │九十三年二月│高雄縣林園鄉中│一次            │１被告原審自白（原審│
│  │      │        │間          │厝村大義路四０│四千元          │  卷三第九十八頁；原│
│  │      │        │            │巷一號旁巷口  │                │  審卷二第一００、一│
│  │      │        │            │              │                │  一九頁）          │
│  │      │        │            │              │                │２劉彥良警詢陳述（警│
│  │      │        │            │              │                │  七卷第六五至六六頁│
│  │      │        │            │              │                │  ；偵八卷第九十五頁│
│  │      │        │            │              │                │  ）                │
├─┼───┼────┼──────┼───────┼────────┼──────────┤
│十三│乙○○│謝坤東  │九十三年七月│高雄縣林園鄉潭│三次            │１被告原審自白（原審│
│  │劉柏彰│        │十二日、十六│頭村潭頭路二七│每次五百元      │  卷三第九九頁）    │
│  │      │        │日（各一次）│二號劉柏彰住處│                │２謝坤東警詢陳述（警│
│  │      │        │及同年十一月│              │                │  六卷第一八頁；偵八│
│  │      │        │二十七日前數│              │                │  卷第五十三頁）    │
│  │      │        │日（一次）  │              │                │３劉柏彰警詢供述（偵│
│  │      │        │            │              │                │  八卷第四十九頁）  │
├─┼───┼────┼──────┼───────┼────────┼──────────┤
│十四│乙○○│黃進松  │九十三年八月│被告高雄縣林園│十次            │被告警詢及原審自白（│
│  │      │        │二十四日（一│鄉住處某營區中│每次五百元      │偵八卷第一一七頁、原│
│  │      │        │次）及其前後│正堂前        │                │審卷二第一一九頁、卷│
│  │      │        │數日（九次）│              │                │三第九八頁）        │
├─┼───┼────┼──────┼───────┼────────┼──────────┤
│十五│乙○○│龔順明  │九十三年八月│乙○○住處（高│三次            │被告警詢、原審自白（│
│  │      │        │一日（一次）│雄縣林園鄉中厝│每次五百元      │偵八卷第一一七頁、原│
│  │      │        │及其前後數日│村金潭路四十四│                │審卷二第一一九頁）  │
│  │      │        │（二次）    │巷五弄八號）附│                │                    │
│  │      │        │            │近            │                │                    │
├─┼───┼────┼──────┼───────┼────────┼──────────┤
│十六│乙○○│顏國輝  │１九十三年七│高雄縣林園鄉西│三次            │被告警詢及原審審理之│
│  │      │        │  月二十九日│溪村中港路八號│每次五百元      │自白（偵八卷第一一七│
│  │      │        │  （一次）  │              │                │至一一八頁）        │
│  │      │        │２九十三年八│              │                │                    │
│  │      │        │  月間（二次│              │                │                    │
│  │      │        │  ）        │              │                │                    │
├─┴───┴────┴──────┴───────┴────────┴──────────┤
│總販賣所得：新臺幣十一萬一千五百元                                                        │
└─────────────────────────────────────────────┘
附表三：販賣安非他命部分
┌─┬───┬────┬──────┬───────┬────────┬──────────┐
│編│販賣者│ 購買者 │時間（民國）│交易地點      │販賣之毒品、次數│  證據欄            │
│號│      │        │            │              │及金額（新臺幣）│                    │
├─┼───┼────┼──────┼───────┼────────┼──────────┤
│一│乙○○│林宏陽  │九十一年四月│臺南市○○路四│一點八公克      │１被告原審自白      │
│  │      │        │二十七日早上│八五巷四一弄十│一千五百元      │２林宏陽警詢證詞（警│
│  │      │        │二時許（起訴│號三樓之九屋內│                │  一卷第一六頁）    │
│  │      │        │書誤載為九十│              │                │                    │
│  │      │        │年四月二十七│              │                │                    │
│  │      │        │日）        │              │                │                    │
├─┼───┼────┼──────┼───────┼────────┼──────────┤
│二│乙○○│蘇書宏  │九十二年七月│高雄縣林園鄉沿│二次            │１蘇書宏警詢及高雄地│
│  │潘怡潔│        │間          │海路獅子座撞球│每次一小包，約一│  方法院九十三年度訴│
│  │      │        │            │場外或乙○○高│千元            │  字第一一六０號案件│
│  │      │        │            │雄縣林園鄉中厝│                │  中結證之證詞（偵四│
│  │      │        │            │村金潭路四十四│                │  卷第八七頁、原審卷│
│  │      │        │            │四巷五弄八號  │                │  二第七五頁）      │
│  │      │        │            │              │                │２潘怡潔偵訊證詞（偵│
│  │      │        │            │              │                │  四卷第一０五頁）  │
│  │      │        │            │              │                │３被告於高雄地院上開│
│  │      │        │            │              │                │  案件審理中結證（原│
│  │      │        │            │              │                │  審卷二第八二頁）  │
│  │      │        │            │              │                │                    │
├─┼───┼────┼──────┼───────┼────────┼──────────┤
│三│乙○○│王漢逸  │九十二年十月│１高雄縣林園鄉│二次            │１被告警詢及原審審理│
│  │      │        │至九十三年三│  王漢逸租屋處│各一包一萬元    │  之自白（警八卷第八│
│  │      │        │月中旬      │２高雄縣林園鄉│                │  頁、原審卷三第九八│
│  │      │        │            │  沿海路中華加│                │  頁）              │
│  │      │        │            │  油站        │                │２王漢逸偵訊中結證（│
│  │      │        │            │              │                │  偵六卷第一六頁）  │
├─┼───┼────┼──────┼───────┼────────┼──────────┤
│四│乙○○│黃美碧（│九十二年十二│高雄縣林園鄉磚│約五至六次      │１黃美碧警詢證詞（偵│
│  │劉明全│其中十二│月二十日至九│仔窯          │每次半錢，每次一│  五卷第二、三頁）  │
│  │      │月二十日│十三年二月間│              │千至二千元      │２劉明全警詢陳述（警│
│  │      │該次為黃│            │              │                │  九卷第十九頁）    │
│  │      │美碧撥打│            │              │                │３通訊監察作業報告表│
│  │      │電話，由│            │              │                │（偵五卷第二０頁）  │
│  │      │劉世盛出│            │              │                │                    │
│  │      │面交易）│            │              │                │                    │
├─┼───┼────┼──────┼───────┼────────┼──────────┤
│五│乙○○│李家豪  │九十二年底某│高雄縣林園鄉某│約三、四次      │１李家豪偵訊之供述（│
│  │      │        │日起至九十三│處大馬路旁或李│各八千元計算    │  偵四卷第一一三頁）│
│  │      │        │年三月間    │家豪高雄縣林園│                │２被告警詢及原審審理│
│  │      │        │            │鄉○○路六六號│                │  之自白（警八卷第八│
│  │      │        │            │住處          │                │  頁、原審卷三第九七│
│  │      │        │            │              │                │  頁；卷二第九八頁）│
│  │      │        │            │              │                │３潘怡潔警詢及偵訊中│
│  │      │        │            │              │                │  證詞（警卷第四頁、│
│  │      │        │            │              │                │  警七卷第四六頁、偵│
│  │      │        │            │              │                │  四卷第四四頁）    │
├─┼───┼────┼──────┼───────┼────────┼──────────┤
│六│乙○○│「鴻阿」│九十三年一月│高雄縣林園鄉金│一次            │１被告原審準備程序中│
│  │潘怡潔│        │五日十二時三│潭路軍營中正堂│五百元          │  之自白（原審卷二第│
│  │      │        │十九分許    │前            │                │  九八頁）          │
│  │      │        │            │              │                │２潘怡潔警詢筆錄（警│
│  │      │        │            │              │                │  五卷第八頁）      │
│  │      │        │            │              │                │３通訊監察作業報告表│
│  │      │        │            │              │                │  （警五卷第四０、四│
│  │      │        │            │              │                │  一頁）            │
├─┼───┼────┼──────┼───────┼────────┼──────────┤
│七│乙○○│「安勝阿│九十三年一月│高雄縣林園鄉林│一小包（半錢）  │１被告原審準備程序之│
│  │潘怡潔│」      │十日四時三十│園街介陽超商  │二千元          │  自白（原審卷二第九│
│  │劉柏彰│        │二分許      │              │                │  八頁）            │
│  │      │        │            │              │                │２潘怡潔警詢陳述（警│
│  │      │        │            │              │                │  五卷第七頁）      │
│  │      │        │            │              │                │３通訊監察作業報告表│
│  │      │        │            │              │                │  （警五卷第二七頁）│
├─┼───┼────┼──────┼───────┼────────┼──────────┤
│八│乙○○│ 李家鎮 │１九十三年七│被告高雄縣林園│共三次          │被告警詢及原審審理之│
│  │      │        │  月三十日（│鄉○○村○○路│每次五百元      │自白（偵九卷第二三頁│
│  │      │        │  一次）    │四十四巷五弄八│                │、原審卷三第九八頁）│
│  │      │        │２九十三年八│號住處        │                │                    │
│  │      │        │  月間（二次│              │                │                    │
│  │      │        │  ）        │              │                │                    │
├─┼───┼────┼──────┼───────┼────────┼──────────┤
│九│乙○○│張恩輔  │九十三年九月│被告高雄縣林園│一次            │被告警詢自白（偵八卷│
│  │劉柏彰│「空調」│二十六日    │鄉○○村○○路│二錢            │第一一六至一一七頁）│
│  │      │（即張弘│            │四十四巷五弄八│四千元          │                    │
│  │      │召）    │            │號住處        │                │                    │
├─┼───┼────┼──────┼───────┼────────┼──────────┤
│十│乙○○│廖秋燕  │九十三年九月│高雄縣林園鄉沿│約四至五次      │被告警詢筆錄（偵八卷│
│  │      │「阿弟仔│            │海路港埔國小旁│每次四千至五千元│第一一七頁）        │
│  │      │」      │            │              │                │                    │
├─┼───┼────┼──────┼───────┼────────┼──────────┤
│十一│乙○○│莊郁惠  │九十二年十月│高雄市小港區麥│四次            │１被告警詢及原審審理│
│  │潘怡潔│        │間          │當勞          │每次四千元      │  之自白（警七卷第九│
│  │      │        │            │              │                │  頁、原審卷三第九九│
│  │      │        │            │              │                │  頁）              │
│  │      │        │            │              │                │２莊郁惠警詢陳述（警│
│  │      │        │            │              │                │  七卷第五五、五六頁│
│  │      │        │            │              │                │  ；偵八卷第九十九頁│
│  │      │        │            │              │                │  ）                │
├─┼───┼────┼──────┼───────┼────────┼──────────┤
│十二│乙○○│劉明全  │九十三年八月│高雄縣林園鄉中│二次            │１被告警詢及原審審理│
│  │潘怡潔│        │            │門村海墘路公寓│每次一千元      │  之自白（警七卷第九│
│  │      │        │            │四樓          │                │  頁、原審卷三第九九│
│  │      │        │            │              │                │  頁）              │
│  │      │        │            │              │                │２劉明全警詢之陳述（│
│  │      │        │            │              │                │  警九卷第十九頁）  │
├─┼───┼────┼──────┼───────┼────────┼──────────┤
│十三│乙○○│周黃炳樺│九十三年十月│高雄縣林園鄉潭│二次            │１被告原審審理之自白│
│  │劉柏彰│        │間          │頭村潭頭路二七│各二千元        │  （原審卷三第九九、│
│  │      │        │            │二號          │                │  一０一頁）        │
│  │      │        │            │              │                │２周黃炳樺警詢陳述（│
│  │      │        │            │              │                │  警六卷第二八頁）  │
│  │      │        │            │              │                │３證人劉柏彰原審結證│
│  │      │        │            │              │                │（原審卷二第一七五頁│
│  │      │        │            │              │                │  ）                │
├─┼───┼────┼──────┼───────┼────────┼──────────┤
│十四│乙○○│黃祥河  │九十二年十一│高雄縣林園鄉中│一次            │１被告供述（原審卷三│
│  │      │        │月          │門村海墘路廢棄│三千元          │  第九九頁）        │
│  │      │        │            │庄子窯        │                │２黃祥河警詢陳述（警│
│  │      │        │            │              │                │  九卷第三三頁）    │
├─┴───┴────┴──────┴───────┴────────┴──────────┤
│總販賣所得：新臺幣十萬一千五百元                                                          │
└─────────────────────────────────────────────┘
附表四：改造槍枝部分
┌──┬───┬────┬──────┬─────────┬──────────┬─────┐
│編號│改造者│改造時間│改造地點    │甲、改造零件或原料│                    │          │
│    │      │        │            ├─────────┤                    │          │
│    │      │        │            │乙、改造工具      │    證據            │ 備註     │
│    │      │        │            ├─────────┤                    │          │
│    │      │        │            │丙、改造之槍彈    │                    │          │
├──┼───┼────┼──────┼─────────┼──────────┼─────┤
│ 一 │乙○○│九十二年│陳明清高雄縣│乙、改造工具      │１潘怡潔警詢陳述及偵│ 未遂。   │
│    │  與  │初至九十│阿蓮鄉住處  ├─────────┤  訊結證（警五卷第五│          │
│    │陳明清│二年十二│            │以大型車床機及鑽孔│  、八頁；偵四卷第四│          │
│    │      │月間    │            │機、砂輪等機具改造│  五頁）            │          │
│    │      │        │            ├─────────┤２被告原審自白（原審│          │
│    │      │        │            │丙、改造之槍彈    │  卷二第一六七頁、卷│          │
│    │      │        │            ├─────────┤  三第一二二、一三０│          │
│    │      │        │            │四、五枝手槍（未據│  頁）              │          │
│    │      │        │            │扣案，無證據證明發│                    │          │
│    │      │        │            │射動能已具殺傷力）│                    │          │
├──┼───┼────┼──────┼─────────┼──────────┼─────┤
│ 二 │乙○○│九十一年│高雄縣林園鄉│甲、改造零件或原料│１被告原審自白（原審│１左列物品│
│    │      │三月間  │文賢南路一四├─────────┤  卷三第一二二、一二│除「丙、改│
│    │      │        │七巷四號五樓│改造槍管三枝    │  三、一三０頁）    │造之槍彈欄│
│    │      │        │乙○○住處  │改造手槍轉輪一個│２內政部警政署刑事警│」內之│
│    │      │        │            │九釐米子彈半成品│  察局九十一年六月二│物係在高雄│
│    │      │        │            │  四顆（即附表六編│  十七日刑鑑字第０九│縣林園鄉中│
│    │      │        │            │  號【三(乙)(丙)】扣│  00000000號│門村下厝路│
│    │      │        │            │  押物，具殺傷力）│  ；內政部警政署刑事│七０巷三號│
│    │      │        │            │子彈彈殼半成品十│  警察局九十一年六月│二樓王萬得│
│    │      │        │            │  五顆            │  四日刑鑑字第０九一│住所扣得外│
│    │      │        │            │子彈彈頭半成品十│  0000000號槍│，餘均在廖│
│    │      │        │            │  顆              │  彈鑑驗通知書（偵一│坤鴻高雄縣│
│    │      │        │            │轉輪手槍彈殼四十│  卷第二九至四二頁、│林園鄉文賢│
│    │      │        │            │  一顆            │  第五十八頁）      │南路一四七│
│    │      │        │            │底火五盒        │                    │巷一之四號│
│    │      │        │            │轉輪手槍擊錘半成│                    │五樓住處扣│
│    │      │        │            │  品一支          │                    │得。      │
│    │      │        │            │撞針一支        │                    │２丙之部│
│    │      │        │            │火藥二包        │                    │分為未遂。│
│    │      │        │            │子彈半成品三顆  │                    │          │
│    │      │        │            ├─────────┤                    │          │
│    │      │        │            │乙、改造工具：    │                    │          │
│    │      │        │            ├─────────┤                    │          │
│    │      │        │            │車床（含發電器）│                    │          │
│    │      │        │            │  一臺            │                    │          │
│    │      │        │            │銼刀七把        │                    │          │
│    │      │        │            │砂輪機一臺      │                    │          │
│    │      │        │            │固定夾一支      │                    │          │
│    │      │        │            │鉗子一支        │                    │          │
│    │      │        │            ├─────────┤                    │          │
│    │      │        │            │丙、改造之槍彈：  │                    │          │
│    │      │        │            ├─────────┤                    │          │
│    │      │        │            │改造貝瑞塔手槍一│                    │          │
│    │      │        │            │  枝（含彈匣一個，│                    │          │
│    │      │        │            │  槍枝管制編號一一│                    │          │
│    │      │        │            │  00000000│                    │          │
│    │      │        │            │  號，不具殺傷力）│                    │          │
│    │      │        │            │九釐米子彈成品三│                    │          │
│    │      │        │            │  顆（具殺傷力）  │                    │          │
│    │      │        │            │轉輪手槍掌心雷一│                    │          │
│    │      │        │            │  枝（具殺傷力）  │                    │          │
│    │      │        │            │轉輪手槍子彈十五│                    │          │
│    │      │        │            │  顆（具殺傷力）  │                    │          │
│    │      │        │            │九釐米子彈半成品│                    │          │
│    │      │        │            │  八顆（即附表六編│                    │          │
│    │      │        │            │  號【三(甲)】，具│                    │          │
│    │      │        │            │  殺傷力）        │                    │          │
├──┼───┼────┼──────┼─────────┼──────────┼─────┤
│ 三 │乙○○│九十三年│高雄縣林園鄉│甲、改造零件或原料│(1)被告原審自白（原審│１左列【甲│
│    │劉柏彰│十月中旬│中厝村金潭路├─────────┤  卷三第九七頁）    │  至】│
│    │許裕隆│某日起至│四四巷五弄八│鋼珠一瓶        │(2)內政部警政署刑事警│  為於廖坤│
│    │      │九十三年│號乙○○住處│CO2鋼瓶一包     │  察局九十四年一月二│  鴻母親所│
│    │      │十一月三│            │瓦斯空氣M十六型 │  十一日刑鑑字第０九│  有之車牌│
│    │      │十日前之│            │  長槍一枝        │  000000000│  號碼七Ｓ│
│    │      │期間    │            │改造子彈八顆    │  號函附槍彈鑑定書（│  －八一七│
│    │      │        │            │改造九０手槍槍管│  偵八卷第一三０至一│  一號自小│
│    │      │        │            │  五枝            │  三七頁）          │２左列【乙│
│    │      │        │            │彈匣一個        │(3)被告於原審訊問時之│  至、│
│    │      │        │            │槍機滑套材料六個│  自白（原審卷三第一│  丙】為│
│    │      │        │            │槍管材料三個    │  二二、一三０頁）  │  高雄縣林│
│    │      │        │            ├─────────┤(4)被告於他案之證述（│  園鄉中厝│
│    │      │        │            │乙、改造工具：    │  高雄地院九十四年度│  村金潭路│
│    │      │        │            ├─────────┤  訴字第六六三號影印│  四四巷五│
│    │      │        │            │電子游標尺一支  │  卷第三０、三一頁）│  弄八號廖│
│    │      │        │            │砂輪片一包      │(5)被告於警詢中之自白│  坤鴻住所│
│    │      │        │            │砂輪機二臺      │  （偵九卷第一五頁）│  扣得    │
│    │      │        │            │電鑽一臺        │(6)內政部警政署刑事警│３左列【甲│
│    │      │        │            │手提電磨機一臺  │  察局九十四年一月二│  至、│
│    │      │        │            │固定夾二個      │  十一日刑鑑字第０九│  乙至│
│    │      │        │            │游標尺一支      │  00000000號│  、丙】│
│    │      │        │            │銼刀五支        │  函附槍彈鑑定書（偵│  於屏東縣│
│    │      │        │            ├─────────┤  八卷第一三０至一三│  新園鄉五│
│    │      │        │            │丙、改造之槍彈：  │  七頁）            │  房路九九│
│    │      │        │            ├─────────┤(7)內政部警政署刑事警│  七之一五│
│    │      │        │            │空氣霰彈槍一枝（│  察局九十四年一月十│  號許裕隆│
│    │      │        │            │  含瓦斯鋼瓶一瓶，│  四日刑鑑字第０九三│  所有之漁│
│    │      │        │            │  槍枝管制編號一一│  ０二五五四九二號函│  塭旁倉庫│
│    │      │        │            │  00000000│  附槍彈鑑定書（偵八│  扣得    │
│    │      │        │            │  號，不具殺傷力）│  卷第一四二至一四六│          │
│    │      │        │            │改造子彈一顆【附│  頁）              │４丙之部│
│    │      │        │            │  表六編號九(丙)】│                    │  分為未遂│
│    │      │        │            │  （具殺傷力）    │                    │          │
├──┼───┼────┼──────┼─────────┼──────────┼─────┤
│ 四 │乙○○│九十三年│高雄縣林園鄉│甲、改造零件或原料│(1)被告於原審之自白（│１【甲至│
│    │劉柏彰│十月某日│潭頭村潭頭路├─────────┤  原審卷二第九九頁；│  、乙│
│    │謝坤東│起      │二七二號劉柏│滑套一個        │  卷三第九七、一三０│  至、丙│
│    │      │        │彰住所      │彈簧六條        │  頁）              │  】之物│
│    │      │        │            │彈匣二個        │(2)被告於警詢中之自白│  品均於高│
│    │      │        │            │半成品改造手槍二│  （偵九卷第一０頁）│  雄縣林園│
│    │      │        │            │  枝              │(3)內政部警政署刑事警│  鄉潭頭村│
│    │      │        │            │改造子彈六顆（玩│  察局九十四年一月二│  潭頭路二│
│    │      │        │            │  具金屬彈殼）    │  十一日刑鑑字第０九│  七二號劉│
│    │      │        │            │改造子彈六顆    │  00000000號│  柏彰住所│
│    │      │        │            │改造九二手槍滑套│  函附槍彈鑑定書（偵│  扣得    │
│    │      │        │            │  一枝            │  八卷第一三０至一三│２【甲至│
│    │      │        │            │槍管一枝（內具阻│  七頁）            │  、乙│
│    │      │        │            │  鐵之玩具槍金屬槍│                    │  、丙】│
│    │      │        │            │  管）            │                    │  在高雄縣│
│    │      │        │            ├─────────┤                    │  林園鄉潭│
│    │      │        │            │乙、改造工具：    │                    │  頭路二七│
│    │      │        │            ├─────────┤                    │  二號後面│
│    │      │        │            │小型電動車床一臺│                    │  水溝處木│
│    │      │        │            │砂紙五張        │                    │  板下扣得│
│    │      │        │            │改造槍械工具一盒│                    │３丙之部│
│    │      │        │            │彈簧四條        │                    │分為未遂。│
│    │      │        │            ├─────────┤                    │          │
│    │      │        │            │丙、改造之槍彈：  │                    │          │
│    │      │        │            ├─────────┤                    │          │
│    │      │        │            │改造雙管霰彈槍一│                    │          │
│    │      │        │            │  枝（含具霰彈外型│                    │          │
│    │      │        │            │  之子彈二顆，槍枝│                    │          │
│    │      │        │            │  管制編號：一一０│                    │          │
│    │      │        │            │  0000000號│                    │          │
│    │      │        │            │  ）：認不具殺傷力│                    │          │
│    │      │        │            │改造九二手槍一枝│                    │          │
│    │      │        │            │  （不含彈匣，槍枝│                    │          │
│    │      │        │            │  管制編號一一０二│                    │          │
│    │      │        │            │  ０三０九四三號）│                    │          │
│    │      │        │            │  ：認具殺傷力。  │                    │          │
├──┼───┼────┼──────┼─────────┼──────────┼─────┤
│ 五 │乙○○│九十一年│屏東縣新園鄉│甲、改造零件或原料│(1)被告原審自白（原審│左列物品均│
│    │      │年初至九│五房路九七九├─────────┤  卷三第一二七、一三│於李雅婷所│
│    │      │十三年十│之一五號許裕│彈匣一個        │  ０頁）            │有之車牌號│
│    │      │一月三十│隆所有之漁塭├─────────┤                    │碼ＹＴ－八│
│    │      │日前之期│旁倉庫      │乙、改造工具：    │(2)內政部警政署刑事警│五八八號自│
│    │      │間      │            ├─────────┤  察局九十四年一月二│小客車內扣│
│    │      │        │            │車刀九支        │  十一日刑鑑字第０九│得        │
│    │      │        │            │鑽頭二十支      │  00000000號│          │
│    │      │        │            │銅條五支        │  函附槍彈鑑定書（偵│          │
│    │      │        │            │固定夾二個      │  八卷第一三０至一三│          │
│    │      │        │            │電烙鐵一支      │  七頁）            │          │
│    │      │        │            │活動扳手一支    │                    │          │
│    │      │        │            │六角扳手八支    │                    │          │
│    │      │        │            │鋁片八支        │                    │          │
│    │      │        │            │砂輪片四片      │                    │          │
│    │      │        │            ├─────────┤                    │          │
│    │      │        │            │丙、改造之槍彈：  │                    │          │
│    │      │        │            ├─────────┤                    │          │
│    │      │        │            │改造手槍一枝（槍│                    │          │
│    │      │        │            │  枝管制編號一一０│                    │          │
│    │      │        │            │  0000000號│                    │          │
│    │      │        │            │  ，具殺傷力）    │                    │          │
│    │      │        │            │制式霰彈子彈一顆│                    │          │
│    │      │        │            │  （具殺傷力）    │                    │          │
│    │      │        │            │制式子彈三顆（具│                    │          │
│    │      │        │            │  殺傷力）        │                    │          │
└──┴───┴────┴──────┴─────────┴──────────┴─────┘
附表五：販賣槍枝附表
 ┌──┬─────┬─────────┬─────────┬────┬──────────┐
 │編號│時  間    │  販賣地點        │  販賣物品及價格  │販賣對象│ 證據               │
 ├──┼─────┼─────────┼─────────┼────┼──────────┤
 │一  │九十二年  │高雄縣大寮鄉昭明村│改造九０手槍一枝  │「嘉哥」│１潘怡潔警詢及偵訊結│
 │    │十二月間  │鳳林路上          │制式子彈七顆      │        │  證之證詞（警五卷第│
 │    │          │                  │改造子彈三顆      │        │  五頁、偵四卷第四五│
 │    │          │                  │（四萬元）        │        │  頁）              │
 │    │          │                  │                  │        │２被告原審供述（原審│
 │    │          │                  │                  │        │  卷三第一０一、一二│
 │    │          │                  │                  │        │  九頁）            │
 ├──┼─────┼─────────┼─────────┼────┼──────────┤
 │二  │九十二年底│被告高雄縣林園鄉中│九０手槍一枝      │「宗仔」│１被告警詢及原審供述│
 │    │至九十三年│厝村金潭路四四巷五│改造子彈十顆      │        │ （偵九卷第一二頁； │
 │    │八、九月  │弄八號住處        │（六萬元）        │        │  原審卷三第一０一頁│
 │    │          │                  │                  │        │  ）                │
 │    │          │                  │                  │        │２證人劉柏彰證詞    │
 │    │          │                  │                  │        │ （原審卷二第一七五 │
 │    │          │                  │                  │        │  頁）              │
 ├──┼─────┼─────────┼─────────┼────┼──────────┤
 │三  │ 同上     │高雄縣林園鄉某路邊│１九０手槍一枝及  │「白豬」│１被告警詢及原審供述│
 │    │          │                  │  子彈半成品五顆  │        │  （警七卷第四頁；偵│
 │    │          │                  │ （五萬元）       │        │  九卷第一二頁；原審│
 │    │          │                  │２改造九０手槍一枝│        │  卷三第一０一頁）  │
 │    │          │                  │  （四萬元）      │        │                    │
 │    │          │                  │                  │        │２證人劉柏彰證詞    │
 │    │          │                  │                  │        │  （原審卷二第一七五│
 │    │          │                  │                  │        │  頁）              │
 ├──┼─────┼─────────┼─────────┼────┼──────────┤
 │四  │ 同上     │高雄縣林園鄉某路邊│改造手槍二枝      │張弘召  │1.被告警詢及原審供述│
 │    │          │                  │（三萬五千元、四萬│        │  （偵九卷第一二頁；│
 │    │          │                  │元）              │        │  卷三第一０一頁）  │
 │    │          │                  │                  │        │２證人劉柏彰證詞    │
 │    │          │                  │                  │        │  （原審卷二第一七五│
 │    │          │                  │                  │        │  頁）              │
 └──┴─────┴─────────┴─────────┴────┴──────────┘
 附表六：扣押物
┌─┬────┬───────┬────────────┬──────────────┬────────┐
│編│扣押時間│扣押地點      │扣押物品                │證據                        │  沒收之據據    │
│號│（民國）│              │                        │                            │                │
├─┼────┼───────┼────────────┼──────────────┼────────┤
│一│九十一年│被告所有之車牌│海洛因四十九包：      │(1)臺南縣警察局永康分局查獲涉│毒品危害防制條例│
│  │四月二十│號碼Ｅ二－００│  均含第一級毒品第六項毒│  嫌毒品危害防制條例毒品初步│第十八條第一項前│
│  │七日    │三九號自小客車│  品海洛因成分，合計淨重│  檢驗報告單（警一卷第三二頁│段（海洛因、安非│
│  │        │內：          │  二九點八六公克（包裝重│  ）                        │他命）          │
│  │        │(1)卷附現場相片│  一三點三六公克）      │(2)法務部調查局九十一年五月十│毒品危害防制條例│
│  │        │  四張（警一卷│                        │  七日調科壹字第二００００三│第十九條第一項（│
│  │        │  第三十五、三│                        │  九四一號鑑定通知書（偵一卷│海洛因包裝重一三│
│  │        │  十六頁）    │                        │  第一九頁）                │點三六公克、安非│
│  │        │(2)扣押筆錄及扣├────────────┼──────────────┤他命空包裝重０點│
│  │        │  押物品目錄表│安非他命二包：        │(1)臺南縣警察局永康分局查獲涉│八五公克）      │
│  │        │  （警一卷第二│  均含第二級第八九項毒品│  嫌毒品危害防制條例毒品初步│                │
│  │        │  十七至二十九│  甲基安非他命成分，合計│  檢驗報告單（警一卷第三三頁│                │
│  │        │  頁）        │  淨重二點七九公克（空包│  ）                        │                │
│  │        │              │  裝重０點八五公克）    │(2)法務部調查局九十三年五月二│                │
│  │        │              │                        │  十五日調科壹字第０九三六二│                │
│  │        │              │                        │  三九一五二０號檢驗通知書（│                │
│  │        │              │                        │  原審卷一第一五八頁）      │                │
│  │        │              ├────────────┼──────────────┼────────┤
│  │        │              │行動電話二支          │                            │毒品危害防制條例│
│  │        │              │  （摩托羅拉Ｖ八０八八及│                            │第十九條第一項  │
│  │        │              │  Ｔ一五一各一支）      │                            │                │
│  │        │              │                        │                            │                │
│  │        │              ├────────────┼──────────────┼────────┤
│  │        │              │大麻一包：            │法務部調查局九十一年六月三日│不沒收。        │
│  │        │              │  含第二級第二四項毒品大│調科壹字第二００００三九五０│                │
│  │        │              │  麻成分，煙草重三點一四│號鑑定通知書（偵一卷第二０頁│                │
│  │        │              │  公克（包裝重０點七０公│）                          │                │
│  │        │              │  克）                  │                            │                │
│  │        │              ├────────────┼──────────────┼────────┤
│  │        │              │現金四萬零一百元      │                            │不沒收          │
│  │        │              ├────────────┤                            ├────────┤
│  │        │              │黑色皮包一個（被告所有│                            │毒品危害防制條例│
│  │        │              │  ，放置毒品使用）      │                            │第十九條第一項  │
├─┼────┼───────┼────────────┼──────────────┼────────┤
│二│九十一年│高雄縣林園鄉中│安非他命一包：        │臺南縣警察局永康分局查獲涉嫌│毒品危害防制條例│
│  │四月二十│門村下厝路七０│  含袋重０點七公克，經依│毒品危害防制條例毒品初步檢驗│第十八條第一項前│
│  │七日    │巷三號二樓王萬│  聯勤二０四廠製造之煙毒│報告單（警一卷第三四頁）    │段              │
│  │        │得住所        │  檢驗Ａ包試劑初步檢驗結│                            │                │
│  │        │(1)卷附現場相片│  果，呈安非他命反應    │                            │                │
│  │        │  （警一卷第三├────────────┼──────────────┼────────┤
│  │        │  十八至四十四│電子磅秤一臺          │                            │毒品危害防制條例│
│  │        │  頁）        ├────────────┤                            │第十九條第一項  │
│  │        │(2)扣押筆錄及扣│夾鏈袋【（大）九十二個│                            │                │
│  │        │  押物品目錄表│；（中）十五個；（小）一│                            │                │
│  │        │  （警一卷第十│百三十七個】            │                            │                │
│  │        │  八至二十頁）├────────────┤                            │                │
│  │        │              │綠色手提包一個（被告所│                            │                │
│  │        │              │  有，裝置毒品使用）    │                            │                │
│  │        │              ├────────────┤                            │                │
│  │        │              │鐵盒一個（被告所有，裝│                            │                │
│  │        │              │  置毒品使用）          │                            │                │
│  │        │              ├────────────┼──────────────┼────────┤
│  │        │              │改造貝瑞塔手槍一枝（含│內政部警政署刑事警察局九十一│不沒收          │
│  │        │              │  彈匣一個，槍枝管制編號│年六月二十七日刑鑑字第０九一│                │
│  │        │              │  0000000000號│0000000號槍彈鑑定書（│                │
│  │        │              │  ）：                  │偵一卷第二九至四二頁）      │                │
│  │        │              │  由仿BERETTA廠半自動手 │                            │                │
│  │        │              │  槍製造之玩具手槍改造而│                            │                │
│  │        │              │  成，槍身及滑套為金屬材│                            │                │
│  │        │              │  質，槍管為塑膠材質，且│                            │                │
│  │        │              │  管內阻鐵已遭拆除，機械│                            │                │
│  │        │              │  性能良好，經實際裝填適│                            │                │
│  │        │              │  用子彈試射，塑膠槍管無│                            │                │
│  │        │              │  法承受子彈爆炸之高壓而│                            │                │
│  │        │              │  爆裂。惟仍測得發射速度│                            │                │
│  │        │              │  為每秒二百九十二公尺，│                            │                │
│  │        │              │  動能三十七點五焦耳，足│                            │                │
│  │        │              │  以穿入人體皮肉層（仍認│                            │                │
│  │        │              │  不具殺傷力，見理由欄「│                            │                │
│  │        │              │  沒收」之說明）。      │                            │                │
│  │        │              ├────────────┤                            ├────────┤
│  │        │              │九釐米子彈成品三顆：  │                            │刑法第三十八條第│
│  │        │              │  認均係由玩具金屬彈殼加│                            │一項第一款      │
│  │        │              │  裝八mm之金屬彈頭改造而│                            │                │
│  │        │              │  成之改造子彈，採樣一顆│                            │                │
│  │        │              │  試射，可擊發，認具殺傷│                            │                │
│  │        │              │  力                    │                            │                │
│  │        │              ├────────────┤                            ├────────┤
│  │        │              │安非他命吸食器二個    │                            │不沒收          │
├─┼────┼───────┼────────────┼──────────────┼────────┤
│三│九十一年│高雄縣林園鄉文│轉輪手槍掌心雷一枝：  │編號至之扣押物均經鑑定，│刑法第三十八條第│
│  │四月二十│賢南路一四七巷│  認係由仿轉輪手槍製造之│見內政部警政署刑事警察局九十│一項第一款      │
│  │七日    │一之四號五樓廖│  金屬玩具手槍，車通槍管│一年六月二十七日刑鑑字第０九│                │
│  │        │坤鴻住所      │  及轉輪彈倉內阻鐵改造而│一0000000號槍彈鑑定書│                │
│  │        │(1)卷附現場相片│  成之改造手槍，機械性能│（偵一卷第二九至四二頁）    │                │
│  │        │  四張（警一卷│  良好，可擊發適用子彈，│                            │                │
│  │        │  第三十八至四│  認具殺傷力            │                            │                │
│  │        │  十四頁）    ├────────────┤                            ├────────┤
│  │        │(2)扣押筆錄及扣│改造槍管三枝：        │                            │刑法第三十八條第│
│  │        │  押物品目錄表│  其中二枝認均係內具阻鐵│                            │一項第二款      │
│  │        │  （警一卷第二│  之玩具金屬槍管，另一支│                            │                │
│  │        │  十一至二十五│  認係土造金屬槍管半成品│                            │                │
│  │        │  頁）        ├────────────┤                            │                │
│  │        │              │改造手槍轉輪一個：    │                            │                │
│  │        │              │  認係玩具金屬轉輪，其中│                            │                │
│  │        │              │  參彈倉內阻鐵已貫通，二│                            │                │
│  │        │              │  彈倉內阻鐵尚未貫通，可│                            │                │
│  │        │              │  供前述之改造轉輪掌心雷│                            │                │
│  │        │              │  手槍使用              │                            │                │
│  │        │              ├────────────┤                            ├────────┤
│  │        │              │轉輪手槍子彈十五顆：  │                            │刑法第三十八條第│
│  │        │              │  認均係口徑０點二二吋之│                            │一項第一款      │
│  │        │              │  制式子彈，均具殺傷力。│                            │                │
│  │        │              ├────────────┤                            ├────────┤
│  │        │              │九釐米子彈半成品十二顆│                            │(甲)：刑法第三十八│
│  │        │              │  ，其中：              │                            │條第一項第一款  │
│  │        │              │(甲)八顆：係由玩具金屬彈殼│                            │(乙)、(丙)：刑法第三│
│  │        │              │  加裝直徑約八mm之金屬彈│                            │十八條第一項第二│
│  │        │              │  頭改造而成之改造子彈，│                            │款              │
│  │        │              │  採樣二顆試射，可擊發，│                            │                │
│  │        │              │  認均具殺傷力。        │                            │                │
│  │        │              │(乙)三顆：由玩具金屬彈殼加│                            │                │
│  │        │              │  裝直徑約八mm金屬彈頭組│                            │                │
│  │        │              │  合而成，不具底火、火藥│                            │                │
│  │        │              │  ，認均不具殺傷力。    │                            │                │
│  │        │              │(丙)一顆：                │                            │                │
│  │        │              │  玩具金屬空彈殼。      │                            │                │
│  │        │              ├────────────┤                            ├────────┤
│  │        │              │子彈彈殼半成品十五顆：│                            │刑法第三十八條第│
│  │        │              │  係玩具金屬空彈殼      │                            │一項第二款      │
│  │        │              ├────────────┤                            │                │
│  │        │              │子彈彈頭半成品十顆：  │                            │                │
│  │        │              │  均係直徑約八mm之金屬彈│                            │                │
│  │        │              │  頭                    │                            │                │
│  │        │              ├────────────┤                            │                │
│  │        │              │轉輪手槍彈殼四十一顆，│                            │                │
│  │        │              │  其中：                │                            │                │
│  │        │              │(甲)三十六顆：均係火藥遭拆│                            │                │
│  │        │              │  解之口徑０點二二吋建築│                            │                │
│  │        │              │  工業用彈，不具金屬彈頭│                            │                │
│  │        │              │  及火藥，認均不具殺傷力│                            │                │
│  │        │              │  。                    │                            │                │
│  │        │              │(乙)五顆：係土造金屬彈殼  │                            │                │
│  │        │              ├────────────┤                            │                │
│  │        │              │底火五盒：            │                            │                │
│  │        │              │  均係玩具槍用底火帽    │                            │                │
│  │        │              ├────────────┤                            │                │
│  │        │              │轉輪手槍擊錘半成品一支│                            │                │
│  │        │              │  ：                    │                            │                │
│  │        │              │  係土造金屬抓子鉤      │                            │                │
│  │        │              ├────────────┤                            │                │
│  │        │              │撞針一支：            │                            │                │
│  │        │              │  可供國造Ｔ六五式步槍使│                            │                │
│  │        │              │  用之金屬撞針          │                            │                │
│  │        │              ├────────────┤                            │                │
│  │        │              │子彈半成品三顆：      │                            │                │
│  │        │              │  均係由玩具金屬彈殼加裝│                            │                │
│  │        │              │  直徑約十點六mm之金屬彈│                            │                │
│  │        │              │  頭組合而成，不具底火、│                            │                │
│  │        │              │  火藥，均不具殺傷力。  │                            │                │
│  │        │              ├────────────┼──────────────┤                │
│  │        │              │火藥二包：            │內政部警政署刑事警察局九十一│                │
│  │        │              │  採樣約一公克鑑驗，均檢│年六月四日刑鑑字第０九一０一│                │
│  │        │              │  出硝化甘油、硝化纖維及│二二七三六號鑑驗通知書（偵一│                │
│  │        │              │  製造火炸藥所加之安定劑│卷第五十八頁）              │                │
│  │        │              │  、鋁粉等成分，係雙基發│                            │                │
│  │        │              │  射火藥                │                            │                │
│  │        │              ├────────────┼──────────────┤                │
│  │        │              │車床一臺（含發電器）  │                            │                │
│  │        │              ├────────────┤                            │                │
│  │        │              │銼刀七把              │                            │                │
│  │        │              ├────────────┤                            │                │
│  │        │              │砂輪機一臺            │                            │                │
│  │        │              ├────────────┤                            │                │
│  │        │              │固定夾一支            │                            │                │
│  │        │              ├────────────┤                            │                │
│  │        │              │鉗子一支              │                            │                │
│  │        │              ├────────────┤                            │                │
│  │        │              │黑色皮包一個          │                            │                │
│  │        │              ├────────────┼──────────────┼────────┤
│  │        │              │含安非他命之玻璃錐瓶一│法務部調查局九十三年五月二十│毒品危害防制條例│
│  │        │              │  個：                  │五日調科壹字第０九三六二三九│第十八條第一項前│
│  │        │              │  結晶一包，含玻璃瓶碎片│一五二０號檢驗通知書（原審卷│段              │
│  │        │              │  ，含第二級第八九項毒品│一第一五八頁）              │                │
│  │        │              │  甲基安非他命成分，玻璃│                            │                │
│  │        │              │  瓶碎片加結晶總淨重五三│                            │                │
│  │        │              │  點五八公克，空包裝重六│                            │                │
│  │        │              │  點八九公克            │                            │                │
├─┼────┼───────┼────────────┼──────────────┼────────┤
│四│九十二年│高雄縣林園鄉中│桌曆一本              │被告供述係買毒品之紀錄，買進│刑法第三十八條第│
│  │五月十六│厝村金潭路四四│                        │來有的是要自己用，有的是要準│一項第二款      │
│  │日      │巷五弄八號三樓│                        │備販賣（原審卷三第一二五頁）│                │
│  │        │乙○○房間：  ├────────────┼──────────────┼────────┤
│  │        │(1)扣押證明筆錄│帳單五張              │                            │不沒收          │
│  │        │  及扣押物品目│                        │                            │                │
│  │        │  錄表各一份（├────────────┼──────────────┤                │
│  │        │  偵二卷第三十│培寶奶瓶（內含不明液體│被告供承係供吸食安非他命使用│                │
│  │        │  七、三十八頁│  約五十五ml）一瓶      │（原審卷三第一二六頁）      │                │
│  │        │  ）          ├────────────┼──────────────┤                │
│  │        │(2)帳單影印本五│葡萄糖三包            │                            │                │
│  │        │  張（偵二卷第│                        │                            │                │
│  │        │  四三至四七頁│                        │                            │                │
│  │        │  ）          │                        │                            │                │
├─┼────┼───────┼────────────┼──────────────┼────────┤
│五│九十三年│乙○○駕駛其母│海洛因三小包：        │法務部調查局九十三年二月二十│毒品危害防制條例│
│  │一月十三│親劉月昭（不知│  均含第一級第六項毒品海│七日調科壹字第二二００一六七│第十八條第一項前│
│  │日      │情）所有之七Ｓ│  洛因成分，合計淨重三點│二二號鑑定通知書（偵四卷第四│段              │
│  │        │－八一七一號自│  一五公克（空包裝重０點│０頁）                      │                │
│  │        │小客車內查扣  │  七七公克）            │                            │                │
│  │        │              ├────────────┼──────────────┤                │
│  │        │              │安非他命六小包：      │高雄醫學大學附設中和紀念醫院│                │
│  │        │              │  毛重九點四公克，驗餘後│九十三年二月二十四日管藥認可│                │
│  │        │              │  淨重九點三公克，呈甲基│字第００五號檢驗報告（偵四卷│                │
│  │        │              │  安非他命陽性反應      │第三八頁）                  │                │
│  │        │              ├────────────┼──────────────┼────────┤
│  │        │              │安非他命玻璃球管吸食器│                            │不沒收          │
│  │        │              │  一支                  │                            │                │
│  │        │              ├────────────┤                            │                │
│  │        │              │注射針筒一支          │                            │                │
│  │        │              ├────────────┤                            ├────────┤
│  │        │              │摻海洛因香煙一支      │                            │毒品危害防制條例│
│  │        │              │                        │                            │第十八條第一項前│
│  │        │              │                        │                            │段              │
│  │        │              ├────────────┼──────────────┼────────┤
│  │        │              │瓦斯空氣Ｍ十六型長槍一│高雄縣政府警察局九十三年二月│刑法第三十八條第│
│  │        │              │  枝（槍枝管制編號高鑑一│十二日高縣刑鑑字第０九三００│一項第二款      │
│  │        │              │  000000000）：│八０五二七號函附槍彈鑑定書。│                │
│  │        │              │  係仿美國COLT廠M16 A1步│（見原審卷三第一六一至一六七│                │
│  │        │              │  槍外型製造之玩具長槍。│頁）。                      │                │
│  │        │              │  經實際試射結果，彈丸單│                            │                │
│  │        │              │  位面積動能達每平方公分│                            │                │
│  │        │              │  五點九八至六點一八焦耳│                            │                │
│  │        │              │  ，均不足以穿入豬隻（每│                            │                │
│  │        │              │  平方公分二十四焦耳）或│                            │                │
│  │        │              │  人體（每平方公分二十焦│                            │                │
│  │        │              │  耳）之程度。不具殺傷力│                            │                │
│  │        │              ├────────────┤                            │                │
│  │        │              │鋼珠一瓶（另背袋內另有│                            │                │
│  │        │              │  塑膠彈丸一罐）：      │                            │                │
│  │        │              │(甲)鋼珠一罐：係市售小鋼珠│                            │                │
│  │        │              │  ，直徑約六MM、０點八八│                            │                │
│  │        │              │  公克／顆              │                            │                │
│  │        │              │(乙)塑膠彈丸一罐：係玩具槍│                            │                │
│  │        │              │  枝使用之BB彈，直徑約六│                            │                │
│  │        │              │  MM 、０點三七公克／顆 │                            │                │
│  │        │              ├────────────┤                            │                │
│  │        │              │CO2鋼瓶十五瓶：       │                            │                │
│  │        │              │  係玩具長槍用之小型二氧│                            │                │
│  │        │              │  化碳鋼瓶              │                            │                │
│  │        │              ├────────────┤                            │                │
│  │        │              │現金二萬八千元        │                            │                │
├─┼────┼───────┼────────────┼──────────────┼────────┤
│六│九十三年│高雄縣林園鄉中│空氣霰彈槍一枝（含瓦斯│內政部警政署刑事警察局九十四│刑法第三十八條第│
│  │十一月三│厝村金潭路四四│  鋼瓶一瓶，槍枝管制編號│年一月二十一日刑鑑字第０九三│一項第二款      │
│  │十日    │巷五弄八號廖坤│  0000000000號│０二四三二六四號函附槍彈鑑定│                │
│  │        │鴻住所：      │  ）：                  │書（偵八卷第一三０至一三七頁│                │
│  │        │搜索扣押筆錄及│  仿MOSSBERG廠璊彈槍外型│）                          │                │
│  │        │扣押物品目錄表│  製造之玩具槍，以填充氣│                            │                │
│  │        │各一份（警六卷│  體為發射動力，機械性能│                            │                │
│  │        │第三二至三四頁│  良好，經實際試試，發射│                            │                │
│  │        │）            │  動能甚微，不具殺傷力。│                            │                │
│  │        │              ├────────────┤                            │                │
│  │        │              │電子游標尺一支        │                            │                │
│  │        │              ├────────────┤                            │                │
│  │        │              │砂輪片一包            │                            │                │
│  │        │              ├────────────┤                            ├────────┤
│  │        │              │磅秤二臺              │                            │毒品危害防制條例│
│  │        │              │                        │                            │第十九條第一項  │
├─┼────┼───────┼────────────┼──────────────┼────────┤
│七│九十三年│高雄縣林園鄉潭│安非他命一包          │                            │毒品危害防制條例│
│  │十一月三│頭村潭頭路二七│                        │                            │第十八條第一項前│
│  │十日    │二號劉柏彰住所│                        │                            │段              │
│  │        │扣得          ├────────────┤                            ├────────┤
│  │        │(1)搜索扣押筆錄│玻璃球管吸食器一支    │                            │不沒收          │
│  │        │  及扣押物品目├────────────┤                            ├────────┤
│  │        │  錄表各一份（│夾鏈袋五小包          │                            │毒品危害防制條例│
│  │        │  警六卷第三七│                        │                            │第十九條第一項  │
│  │        │  至四四頁）  ├────────────┼──────────────┼────────┤
│  │        │(2)相片（警六卷│改造雙管霰彈獵槍一枝（│內政部警政署刑事警察局九十四│刑法第三十八條第│
│  │        │  第六九頁至七│  含具霰彈外型之子彈二顆│年一月二十一日刑鑑字第０九三│一項第二款      │
│  │        │  二頁）      │  ，槍枝管制編號一一０二│０二四三二六四號函附槍彈鑑定│                │
│  │        │              │  一五四二三０號）：    │書（偵八卷第一三０至一三七頁│                │
│  │        │              │  係仿HUDSON雙管霰彈槍製│）                          │                │
│  │        │              │  造之玩具槍，槍管內具阻│                            │                │
│  │        │              │  鐵，無法供發射彈丸使用│                            │                │
│  │        │              │  ，不具殺傷力。        │                            │                │
│  │        │              ├────────────┤                            │                │
│  │        │              │改造子彈六顆：        │                            │                │
│  │        │              │  玩具金屬彈殼          │                            │                │
│  │        │              ├────────────┼──────────────┤                │
│  │        │              │滑套一個              │                            │                │
│  │        │              ├────────────┤                            │                │
│  │        │              │彈簧六條              │                            │                │
│  │        │              ├────────────┤                            │                │
│  │        │              │彈匣二個              │                            │                │
│  │        │              ├────────────┤                            │                │
│  │        │              │小型電動車床一臺      │                            │                │
│  │        │              ├────────────┤                            │                │
│  │        │              │半成品改造手槍二枝    │                            │                │
│  │        │              ├────────────┤                            │                │
│  │        │              │砂紙五張              │                            │                │
│  │        │              ├────────────┤                            │                │
│  │        │              │改造槍械工具一盒      │                            │                │
│  │        │              ├────────────┤                            ├────────┤
│  │        │              │夾鏈袋五個            │                            │毒品危害防制條例│
│  │        │              │                        │                            │第十九條第一項  │
│  │        │              ├────────────┼──────────────┼────────┤
│  │        │              │行動電話（０九二二０三│１被告否認為其所有（原審卷三│不沒收          │
│  │        │              │  八四四四號號）一支    │  第一二六頁）。            │                │
│  │        │              ├────────────┤２證人劉柏彰於警詢中供承為其│                │
│  │        │              │ＴＷＴ－五一三號車牌一│  所有之物（警六卷第十一頁）│                │
│  │        │              │  面                    │３證人周黃炳樺陳稱          │                │
│  │        │              ├────────────┤                            │                │
│  │        │              │已注射針筒二支        │                            │                │
├─┼────┼───────┼────────────┼──────────────┼────────┤
│八│九十三年│李雅婷所有，被│改造手槍一枝（槍枝管制│內政部警政署刑事警察局九十四│刑法第三十八條第│
│  │十一月三│告乙○○駕駛之│  編號000000000│年一月二十一日刑鑑字第０九三│一項第一款      │
│  │十日    │車牌號碼ＹＴ－│  八號）：              │０二四三二六四號函附槍彈鑑定│                │
│  │        │八五八八號自小│  仿BERETTA廠92FS型半自 │書（偵八卷第一三０至一三七頁│                │
│  │        │客車內（該車已│  動手槍製造之玩具手槍車│）                          │                │
│  │        │發還李雅婷保管│  通金屬槍管內阻鐵改造而│                            │                │
│  │        │，偵八卷第八十│  成之改造手槍，機械性能│                            │                │
│  │        │四頁）        │  良好，可供擊發適用子彈│                            │                │
│  │        │(1)相片（警六卷│  使用，具殺傷力。      │                            │                │
│  │        │  第七十五頁至├────────────┤                            │                │
│  │        │  七十八頁）  │制式霰彈子彈一顆：    │                            │                │
│  │        │(2)搜索扣押筆錄│  12GAUGE制式霰彈，具殺 │                            │                │
│  │        │  及扣押物品目│  傷力。                │                            │                │
│  │        │  錄表（警六卷├────────────┤                            │                │
│  │        │  第四十三至四│制式子彈三顆：        │                            │                │
│  │        │  十五頁）    │(甲)二顆：由直徑九點八三MM│                            │                │
│  │        │              │  、長度十九點零二MM金屬│                            │                │
│  │        │              │  彈殼及直徑八點六四MM金│                            │                │
│  │        │              │  屬彈頭組合而成之土造子│                            │                │
│  │        │              │  彈（採樣一顆測量）。  │                            │                │
│  │        │              │(乙)採樣一顆試射，可擊發，│                            │                │
│  │        │              │  具殺傷力。            │                            │                │
│  │        │              ├────────────┼──────────────┼────────┤
│  │        │              │彈匣一個              │                            │刑法第三十八條第│
│  │        │              │                        │                            │一項第二款      │
│  │        │              ├────────────┤                            ├────────┤
│  │        │              │夾鏈袋一包            │                            │毒品危害防制條例│
│  │        │              │                        │                            │第十九條第一項  │
│  │        │              ├────────────┤                            ├────────┤
│  │        │              │含摻有海洛因之香煙一支│                            │毒品危害防制條例│
│  │        │              │                        │                            │第十八條第一項前│
│  │        │              │                        │                            │段              │
│  │        │              ├────────────┤                            ├────────┤
│  │        │              │車刀九支              │                            │刑法第三十八條第│
│  │        │              ├────────────┤                            │一項第二款      │
│  │        │              │鑽頭二十支            │                            │                │
│  │        │              ├────────────┤                            │                │
│  │        │              │銅條五支              │                            │                │
│  │        │              ├────────────┤                            │                │
│  │        │              │固定夾二個            │                            │                │
│  │        │              ├────────────┤                            │                │
│  │        │              │電烙鐵一支            │                            │                │
│  │        │              ├────────────┤                            │                │
│  │        │              │活動扳手一支          │                            │                │
│  │        │              ├────────────┤                            │                │
│  │        │              │六角扳手八支          │                            │                │
│  │        │              ├────────────┤                            │                │
│  │        │              │鋁片八支              │                            │                │
│  │        │              ├────────────┤                            │                │
│  │        │              │砂輪片四片            │                            │                │
│  │        │              ├────────────┤                            ├────────┤
│  │        │              │行動電話二支          │                            │毒品危害防制條例│
│  │        │              │                        │                            │第十九條第一項  │
├─┼────┼───────┼────────────┼──────────────┼────────┤
│九│九十三年│屏東縣新園鄉五│改造子彈九顆：        │內政部警政署刑事警察局九十四│(甲)、(乙)：刑法第三│
│  │十一月三│房路九九七之一│(甲)七顆：係玩具金屬彈殼。│年一月二十一日刑鑑字第０九三│十八條第一項第二│
│  │十日    │五號許裕隆住所│(乙)一顆：玩具金屬彈殼加裝│０二四三二六四號函附槍彈鑑定│款              │
│  │        │旁之漁塭旁倉庫│  直徑八點三二MM金屬彈頭│書（偵八卷第一三０至一三七頁│(丙)：刑法第三十八│
│  │        │(1)搜索扣押筆錄│  改造而成之改造子彈，不│）                          │條第一項第一款  │
│  │        │  及扣押物品目│  具底火、火藥，非為子彈│                            │                │
│  │        │  錄表，警六卷│  完整結構，不具殺傷力。│                            │                │
│  │        │  第五十四至五│(丙)一顆：由直徑九點七二MM│                            │                │
│  │        │  十七頁）    │  、長度十八點八一MM金屬│                            │                │
│  │        │(2)相片（警六卷│  彈殼及直徑八點八三MM金│                            │                │
│  │        │  第八十至八十│  屬彈頭組合而成之土造子│                            │                │
│  │        │  六頁）      │  彈，經實際試射，可擊發│                            │                │
│  │        │              │  ，具殺傷力。          │                            │                │
│  │        │              ├────────────┤                            ├────────┤
│  │        │              │改造九０手槍槍管五枝：│                            │刑法第三十八條第│
│  │        │              │(甲)二枝：玩具槍金屬槍管，│                            │一項第二款      │
│  │        │              │  其中一枝，槍管內具阻鐵│                            │                │
│  │        │              │  ；一枝槍管已破裂。    │                            │                │
│  │        │              │(乙)二枝，係土造金屬槍管半│                            │                │
│  │        │              │  成品。                │                            │                │
│  │        │              │(丙)一枝，係土造金屬槍管。│                            │                │
│  │        │              ├────────────┼──────────────┤                │
│  │        │              │砂輪機二臺            │                            │                │
│  │        │              ├────────────┤                            │                │
│  │        │              │電鑽一臺              │                            │                │
│  │        │              ├────────────┤                            │                │
│  │        │              │手提電磨機一臺        │                            │                │
│  │        │              ├────────────┤                            │                │
│  │        │              │固定夾二個            │                            │                │
│  │        │              ├────────────┤                            │                │
│  │        │              │彈匣一個              │                            │                │
│  │        │              ├────────────┤                            │                │
│  │        │              │槍機滑套材料六個      │                            │                │
│  │        │              ├────────────┤                            │                │
│  │        │              │槍管材料三個          │                            │                │
│  │        │              ├────────────┤                            │                │
│  │        │              │游標尺一支            │                            │                │
│  │        │              ├────────────┤                            │                │
│  │        │              │銼刀五支              │                            │                │
│  │        │              ├────────────┤                            ├────────┤
│  │        │              │毒品海洛因夾鏈袋二個  │                            │毒品危害防制條例│
│  │        │              ├────────────┤                            │第十九條第一項  │
│  │        │              │安非他命玻璃管一支    │                            │                │
│  │        │              ├────────────┤                            │                │
│  │        │              │行動電話（DBTEL牌、０ │                            │                │
│  │        │              │  000000000號）│                            │                │
│  │        │              │  一支                  │                            │                │
│  │        │              ├────────────┤                            │                │
│  │        │              │行動電話（摩托羅拉）一│                            │                │
│  │        │              │  支                    │                            │                │
│  │        │              ├────────────┤                            ├────────┤
│  │        │              │自製酒精燈一個        │                            │不沒收          │
├─┼────┼───────┼────────────┼──────────────┼────────┤
│十│九十三年│高雄縣林園鄉潭│改造手槍一枝（不含彈匣│內政部警政署刑事警察局九十四│刑法第三十八條第│
│  │十二月七│頭路二七二號後│  ，槍枝管制編號一一０二│年一月十四日刑鑑字第０九三０│一項第一款      │
│  │日      │面水溝處木板下│  ０三０九四三號）：    │二五五四九二號函附槍彈鑑定書│                │
│  │        │：            │  由仿BERETTA廠M9型半自 │（偵八卷第一四二至一四六頁）│                │
│  │        │搜索、扣押筆錄│  動手槍製造之玩具手槍換│                            │                │
│  │        │及扣押物品目錄│  裝土造金屬槍管而成之改│                            │                │
│  │        │表（警八卷第五│  造手槍，雖鑑槍枝欠復進│                            │                │
│  │        │十一至五十四頁│  簧桿及復進簧，惟認份可│                            │                │
│  │        │）            │  以單發方式擊發子彈使用│                            │                │
│  │        │              │  ，具殺傷力。          │                            │                │
│  │        │              ├────────────┤                            ├────────┤
│  │        │              │改造子彈六顆：        │                            │刑法第三十八條第│
│  │        │              │  由玩具金屬彈殼加裝直徑│                            │一項第二款      │
│  │        │              │  九MM金屬彈頭而成之改造│                            │                │
│  │        │              │  子彈，採樣二顆試射，均│                            │                │
│  │        │              │  無法擊發，均不具殺傷力│                            │                │
│  │        │              │  。                    │                            │                │
│  │        │              ├────────────┤                            │                │
│  │        │              │改造九二手槍滑套一支  │                            │                │
│  │        │              │  係土造金屬塊          │                            │                │
│  │        │              ├────────────┤                            │                │
│  │        │              │槍管一支：            │                            │                │
│  │        │              │  係玩具槍金屬槍管（內具│                            │                │
│  │        │              │  阻鐵）                │                            │                │
│  │        │              ├────────────┼──────────────┤                │
│  │        │              │彈簧四條              │                            │                │
├─┼────┼───────┼────────────┼──────────────┼────────┤
│十一│九十二年│高雄市左營區保│掌心雷槍枝一枝        │(1)證人鄭義龍證稱扣押物品均係│不沒收；將退併辦│
│  │五月十三│靖街一一號七樓├────────────┤  自己所有，且九二手槍係自己│                │
│  │日      │之四：        │改造貝瑞塔九二手槍（含│  要賣（原審卷二第一六一、一│                │
│  │        │扣押物品目錄表│  彈匣）一枝            │  六二頁、原審卷一第一一七頁│                │
│  │        │（警二卷第六至├────────────┤  ）                        │                │
│  │        │十頁）        │手槍配件（二十五件）一│(2)被告及鄭義龍均供稱被告曾幫│                │
│  │        │              │  組                    │  忙清理扣押物品編號之九二│                │
│  │        │              ├────────────┤  手槍（偵二卷第三０頁、原審│                │
│  │        │              │改造工具（二十九件）一│  卷二第一六二頁、原審卷三第│                │
│  │        │              │  批                    │  一二四頁）                │                │
│  │        │              ├────────────┤                            │                │
│  │        │              │底火：                │                            │                │
│  │        │              │（短）二十一個          │                            │                │
│  │        │              │（長）八個              │                            │                │
│  │        │              ├────────────┤                            │                │
│  │        │              │底火粉三包（分別為一克│                            │                │
│  │        │              │、二克、一克）          │                            │                │
│  │        │              ├────────────┤                            │                │
│  │        │              │子彈半成品七顆        │                            │                │
│  │        │              ├────────────┼──────────────┤                │
│  │        │              │海洛因二包            │與同附表編號十三一起送驗，結│                │
│  │        │              │                        │果：                        │                │
│  │        │              │                        │(甲)三包含第一級第六項毒品海洛│                │
│  │        │              │                        │因成分，合計淨重四四點八五公│                │
│  │        │              │                        │克（包裝重一點九四公克）；  │                │
│  │        │              │                        │(乙)二包未發現含法定毒品成份，│                │
│  │        │              │                        │合計淨重二點零八公克（包裝重│                │
│  │        │              │                        │零點九二公克），見法務部調查│                │
│  │        │              │                        │局九十二年九月十日調科壹字第│                │
│  │        │              │                        │000000000號鑑定通知│                │
│  │        │              │                        │書（原審卷一第九十五頁）    │                │
│  │        │              ├────────────┼──────────────┤                │
│  │        │              │不明藥丸共三十顆總毛重│內政部警政署刑事警察局九十二│                │
│  │        │              │  二點六公克，總淨重一點│年七月三十一日刑鑑字第０九二│                │
│  │        │              │  九一公克，驗餘後淨重一│0000000號鑑驗通知書（│                │
│  │        │              │  點五五公克，均檢驗出第│原審卷一第一三０頁）        │                │
│  │        │              │  二級毒品狄芬諾西萊成分│                            │                │
│  │        │              ├────────────┼──────────────┤                │
│  │        │              │電子秤一臺            │                            │                │
│  │        │              ├────────────┤                            │                │
│  │        │              │研磨器一組            │                            │                │
│  │        │              ├────────────┤                            │                │
│  │        │              │葡萄糖五點五包        │                            │                │
│  │        │              ├────────────┤                            │                │
│  │        │              │注射器（一ML）一支    │                            │                │
│  │        │              ├────────────┤                            │                │
│  │        │              │安非他命吸食器二組    │                            │                │
│  │        │              ├────────────┤                            │                │
│  │        │              │分裝袋一批            │                            │                │
│  │        │              ├────────────┤                            │                │
│  │        │              │NOKIA行動電話（含晶片 │                            │                │
│  │        │              │  卡、序號：九九一００九│                            │                │
│  │        │              │  0000000、０一０│                            │                │
│  │        │              │  00000000000│                            │                │
│  │        │              │  一號）                │                            │                │
│  │        │              ├────────────┤                            │                │
│  │        │              │吸管三十六支          │                            │                │
│  │        │              ├────────────┤                            │                │
│  │        │              │陸依齡證件四張        │                            │                │
│  │        │              │  詹智森身分證一張      │                            │                │
│  │        │              │  戴于超護照一本        │                            │                │
│  │        │              │  信用卡或金融卡十七張  │                            │                │
│  │        │              │  身分證影本（正反面）十│                            │                │
│  │        │              │  四張                  │                            │                │
│  │        │              │  黃忠舜誠泰商業銀行存款│                            │                │
│  │        │              │  簿一本                │                            │                │
│  │        │              │  黃忠舜台中商業銀行存款│                            │                │
│  │        │              │  簿一本                │                            │                │
│  │        │              │  戴妤倩中國信託銀行存款│                            │                │
│  │        │              │  簿一本                │                            │                │
├─┼────┼───────┼────────────┼──────────────┼────────┤
│十二│九十二年│高雄市左營區保│現金新臺幣十二萬零五百元│被告及鄭義龍均供稱係被告所有│不沒收；將退併辦│
│  │五月十三│靖街一一號前被│                        │之物，被告另稱係準備用於租車│                │
│  │日      │告乙○○身上查│                        │使用（原審卷三第一二四頁）  │                │
│  │        │扣（見扣押物品│                        │                            │                │
│  │        │目錄表，警二卷│                        │                            │                │
│  │        │第五頁）      │                        │                            │                │
├─┼────┼───────┼────────────┼──────────────┼────────┤
│十三│九十二年│高雄市左營區保│海洛因二包            │與同附表編號十一一起送驗，│不沒收；將退併辦│
│  │五月十三│靖街一一號七樓│                        │  結果：                    │                │
│  │日      │一一之四號前鄭│                        │(甲)三包含第一級第六項毒品海洛│                │
│  │        │義龍身上黑色皮│                        │  因成分，合計淨重四四點八五│                │
│  │        │包內查扣：    │                        │  公克（包裝重一點九四公克）│                │
│  │        │(1)扣押物品目錄│                        │  ；                        │                │
│  │        │  表（偵二卷第│                        │(乙)二包未發現含法定毒品成份，│                │
│  │        │  十九至二十頁│                        │  合計淨重二點零八公克（包裝│                │
│  │        │  ）          │                        │  重零點九二公克），見法務部│                │
│  │        │(2)扣押物品清單│                        │  調查局九十二年九月十日調科│                │
│  │        │  （偵三卷第十│                        │  壹字第000000000號│                │
│  │        │  七頁）。    │                        │  鑑定通知書（原審卷一第九十│                │
│  │        │              │                        │  五頁）                    │                │
│  │        │              ├────────────┼──────────────┤                │
│  │        │              │安非他命０點五公克    │                            │                │
│  │        │              ├────────────┼──────────────┼────────┤
│  │        │              │制式手槍一枝          │(1)被告供述：鄭義龍所有（偵二│不沒收；將退併辦│
│  │        │              ├────────────┤  卷第二十八至二十九頁、原審│                │
│  │        │              │子彈五顆              │  卷三第一二四頁）          │                │
│  │        │              ├────────────┤(2)鄭義龍此部分遭查獲物品，另│                │
│  │        │              │空彈殼六顆            │  涉犯槍砲彈藥刀械管制條例部│                │
│  │        │              ├────────────┤  分，經臺灣高雄地方法院檢察│                │
│  │        │              │裝槍彈手提袋一個      │  署檢察官以九十二年度偵字第│                │
│  │        │              │                        │  一０六八九、一０七０九號起│                │
│  │        │              │                        │  訴後，經臺灣高雄地方法院以│                │
│  │        │              │                        │  九十二年度訴字第二三五四號│                │
│  │        │              │                        │  判決被告未經許可，寄藏手槍│                │
│  │        │              │                        │  罪名，並判處有期徒刑六年在│                │
│  │        │              │                        │  案（該判決書見原審卷一第一│                │
│  │        │              │                        │  四七、一四八頁）          │                │
│  │        │              ├────────────┼──────────────┼────────┤
│  │        │              │行動電話一支          │                            │不沒收；將退併辦│
│  │        │              ├────────────┤                            │                │
│  │        │              │皮夾一個              │                            │                │
│  │        │              ├────────────┤                            │                │
│  │        │              │槍枝、彈藥目錄表一張  │                            │                │
└─┴────┴───────┴────────────┴──────────────┴────────┘


司法院資訊處製作；財團法人民間司法改革基金會備份。
